臺灣高等法院高雄分院刑事判決　　　 100年度上訴字第1223號
　　　　　　　　　　　　　　　　　 100年度上訴字第1227號
上　訴　人　臺灣高雄地方法院檢察署檢察官
上　訴　人
即　被　告　張美麗
選任辯護人　黃奉彬　律師
上　訴　人
即　被　告　李錦棟
指定辯護人　義務辯護律師　洪千琪律師
上　訴　人
即　被　告　陳韋丞
選任辯護人　許龍升　律師
上列上訴人因被告等毒品危害防制條例案件，不服臺灣高雄地方
法院98年度訴字第626 號、99年度訴字第1108號中華民國100 年
5 月24日第一審判決（起訴案號：臺灣地方法院檢察署98年度偵
字第9278號，暨追加起訴案號：99年度偵字第15070 號、及移送
併辦案號：98年度偵字第18526 號），提起上訴，本院合併審理
判決如下：
    主  文
原判決撤銷。
李錦棟所犯附表壹編號一至四所示之罪，均累犯，各處如附表壹
編號一至四所示之刑（於附表壹編號一至四所示各罪宣告刑之後
，應沒收或沒收銷燬之物，各如附表壹編號一至四所載）。應執
行有期徒刑貳拾肆年，扣案附表編號一至三所示之物均沒收銷
燬之，UTEC手機（內含行動電話門號0000000000之SI
M 卡）壹具沒收，附表壹編號一、編號二、編號三及編號四所示
未扣案之各次販毒所得合計新臺幣貳拾壹萬參仟元沒收，如全部
或一部不能沒收時，以其財產抵償之。
張美麗所犯附表壹編號五至十所示之罪（其中編號七之2 ，編號
八，編號九之2 與陳韋丞為共同正犯；編號六與劉俊華共同正犯
），均累犯，各處如附表壹編號五至十所示之刑（於附表壹編號
五至十所示各罪宣告刑之後，應沒收或沒收銷燬之物，各如附表
壹編號五至十所載）。應執行有期徒刑拾捌年，扣案第二級毒品
甲基安非他命貳包（各含包裝袋壹只，驗餘淨重各為零點貳伍肆
公克、零點貳參伍公克，均因殘留難以析離）、第一級毒品海洛
因壹包（含包裝袋壹只，驗餘淨重零點零捌參公克，因殘留難以
析離）、附表貳編號一至三、編號八所示之物均沒收銷燬之，扣
案OKWAP 手機（含行動電話門號0000000000之SIM 卡
）壹具、書寫「元元」牛皮紙袋壹只、書寫「小愛」牛皮紙袋壹
只均沒收，附表壹編號五、編號七之1 及編號九之1 所示未扣案
之各次單獨販毒所得合計新臺幣陸萬參仟伍佰元沒收，如全部或
一部不能沒收時，以其財產抵償之，附表壹編號六所示未扣案之
各次與劉俊華共同販毒所得合計新臺幣肆仟元，應與劉俊華連帶
沒收之，如全部或一部不能沒收時，以其與劉俊華財產連帶抵償
之。附表壹編號七之2 、編號八之1 所示未扣案之各次與陳韋丞
共同販毒所得合計新臺幣捌仟伍佰元，應與陳韋丞連帶沒收之，
如全部或一部不能沒收時，以其與陳韋丞財產連帶抵償之。
陳韋丞共同犯附表壹編號七之2 ，編號八，編號九之2 所示之罪
，均累犯，各處如附表壹編號七之2 ，編號八，編號九之2 所示
之刑（於附表壹編號七之2 ，編號八，編號九之2 所示各罪宣告
刑之後，應沒收或沒收銷燬之物，各如附表壹編號七之2 ，編號
八，編號九之2 所載）。應執行有期徒刑拾貳年陸月，扣案第二
級毒品甲基安非他命貳包（各含包裝袋壹只，驗餘淨重各為零點
貳伍肆公克、零點貳參伍公克，均因殘留難以析離）、第一級毒
品海洛因壹包（含包裝袋壹只，驗餘淨重零點零捌參公克，因殘
留難以析離）、附表貳編號一至三、編號八所示之物均沒收銷燬
之，扣案OKWAP 手機（含行動電話門號0000000000之
SIM 卡）壹具、書寫「元元」牛皮紙袋壹只、書寫「小愛」牛皮
紙袋壹只均沒收，附表壹編號七之2 、編號八之1 所示未扣案之
各次與張美麗共同販毒所得合計新臺幣捌仟伍佰元，應與張美麗
連帶沒收之，如全部或一部不能沒收時，以其與張美麗財產連帶
抵償之。
    事  實
一、李錦棟前於民國94年間因施用第二級毒品及持有第一級毒品
    案件，經本院各判處有期徒刑1 年及9 月確定，經裁定減刑
    並定應執行刑為有期徒刑10月確定，嗣於95年間因施用第二
    級毒品案件，經本院判處有期徒刑6 月，經裁定減刑為有期
    徒刑3 月確定，以上各罪接續執行，於96年8 月22日執行完
    畢；張美麗前於90年間因連續施用第二級毒品案件，經臺灣
    士林地方法院判處有期徒刑8 月確定，嗣因施用第二級毒品
    案件，經臺灣板橋地方法院判處有期徒刑7 月確定，之後又
    因連續施用第一級及第二級毒品，經臺灣新竹地方法院判處
    有期徒刑7 月及3 月確定，另因偽造文書案件，經臺灣板橋
    地方法院判處有期徒刑2 月，以上各罪接續執行，於94年 6
    月22日縮短刑期假釋出監，於94年7 月28日假釋期滿未經撤
    銷視為執行完畢；陳韋丞前於95年間因竊盜案件，經臺灣高
    等法院判處有期徒刑1 年2 月確定，嗣因施用第一級毒品及
    第二級毒品案件，經臺灣板橋地方法院各判處有期徒刑6 月
    及3 月確定，之後又因製造槍枝案件，經臺灣臺北地方法院
    判處有期徒刑2 年確定，以上各罪經臺灣板橋地方法院裁定
    減刑並定執行刑為有期徒刑2 年8 月，入監執行後於96年9
    月20日縮短刑期假釋出監，於97年5 月27日假釋期滿未經撤
    銷視為執行完畢。
二、李錦棟明知海洛因及甲基安非他命分屬毒品危害防制條例第
    2 條第2 項第1 款、第2 款所明定列管之第一級毒品及第二
    級毒品，依法不得販賣、持有，詎李錦棟意圖營利，基於販
    賣第一級毒品海洛因及第二級毒品甲基安非他命之各別犯意
    ，事先以不詳代價，向綽號「忠義」之姓名年籍不詳成年男
    子，販入數量不詳之第一級毒品海洛因及第二級毒品甲基安
    非他命加以分裝後，並以其所有行動電話門號0000000000號
    UTEC手機1 具作為販賣毒品之聯絡工具，分別於如附表壹編
    號一、三、四所示之時間、地點、以該所示之價金、數量及
    聯絡方式，販賣海洛因給農秀分共3 次，販賣甲基安非他命
    給王孟煌共7 次，販賣海洛因給宋浩然共3 次，藉此營利。
    另因李錦棟與張美麗為男女朋友關係，且見張美麗施用毒品
    開銷龐大，乃鼓吹張美麗自己販毒營利，且願將原向其購買
    毒品之部分購毒客戶轉交由張美麗為販毒之對象以牟利，並
    於附表壹編號二所示時間、地點、及以該所示之價金及數量
    ，同時在該地點即其住處販賣海洛因及甲基安非他命給張美
    麗1 次。
三、張美麗亦明知海洛因及甲基安非他命分屬毒品危害防制條例
    第2 條第2 項第1 款、第2 款所列管之第一級毒品及第二級
    毒品，依法不得販賣、持有及轉讓，詎張美麗意圖營利，基
    於販賣第一級毒品海洛因、第二級毒品甲基安非他命，及轉
    讓第一級毒品海洛因之各別犯意，而其中4 次另與陳韋丞共
    同基於販賣第一級、第二級毒品以營利之犯意聯絡、其中 2
    次係與劉俊華共同基於販賣第二級毒品以營利之犯意聯絡（
    此等部分均詳下述），於98年1 月10日前不久之某日以新臺
    幣（下同）17萬元向李錦棟販入數量不詳之第一級毒品海洛
    因及第二級毒品甲基安非他命後，張美麗持其所有之電子磅
    秤2 台予以稱重，並持其所有吸管7 支挑裝毒品予以分裝，
    並以其所有內含行動電話門號0000000000號OKWAP 手機1 具
    作為販毒所用之聯絡工具，分別於如附表壹編號五至十（原
    判決錯載為「六」至十）所示之時間、地點、以所示之價金
    、數量及聯絡方式，於附表壹編號五部分，每次均同時販賣
    海洛因及甲基安非他命給農秀分，前後共3 次；於附表壹編
    號六部分，與劉俊華共同販賣甲基安非他命給王孟煌共2 次
    （均2 次由張美麗請託劉俊華先與購毒者王孟煌聯繫談妥交
    易內容後，再推由劉俊華前往交付毒品及收取價金，完成交
    易後，再與張美麗以不詳比例分帳，劉俊華部分，並業經原
    審另案判刑確定）；於附表壹編號七部分，販賣甲基安非他
    命給宋浩然共5 次（其中最後一次係與陳韋丞共同販賣，並
    推由陳韋丞出面交付甲基安非他命）；附表壹編號八部分，
    販賣甲基安非他命給張時員共2 次（此2 次均係與陳韋丞共
    同販賣，並均推由陳韋丞出面交付甲基安非他命，其中第 2
    次部分，因欲將甲基安非他命交付之際，即為警查獲而致未
    能完成交易）；附表壹編號九部分，販賣甲基安非他命給年
    籍不詳綽號「小愛」之成年女子1 次，又另同時共同販賣海
    洛因及甲基安非他命給同一人「小愛」1 次（此次係與陳韋
    丞共同販賣，並先由張美麗與「小愛」洽妥交易之金額、數
    量後，再推由陳韋丞出面交付毒品，惟因陳韋丞前於上開附
    表壹編號八欲交付毒品與張時員之際，已為警查獲，致未能
    再前往約定地點交付毒品與「小愛」，因而未完成此次交易
    ）。張美麗復另行基於轉讓第一級毒品海洛因之犯意，於98
    年3 月19日上午11時許，在其高雄市○○區○○路555 號 5
    樓7 住處無償轉讓海洛因給陳韋丞施用1 次（即如附表壹編
    號十之1 部分）；又張美麗亦明知甲基安非他命且為中央衛
    生主管機關依藥事法公告禁止使用之禁藥，不得轉讓，竟基
    於無償轉讓禁藥之犯意，於98年1 月至同年3 月間某日，在
    高雄市區某處免費提供少許僅供施用一次數量之禁藥甲基安
    非他命與劉俊華吸食，而無償轉讓禁藥與劉俊華施用1 次（
    即如附表壹編號十之2 部分）。
四、陳韋丞明知海洛因及甲基安非他命分屬毒品危害防制條例第
    2 條第2 項第1 款、第2 款所列管之第一級毒品及第二級毒
    品，依法不得販賣、持有，詎其與張美麗共同基於販賣第一
    級毒品海洛因、第二級毒品甲基安非他命以營利之各別犯意
    聯絡，分別於張美麗就附表壹編號七之2 所示最後販賣甲基
    安非他命給宋浩然之1 次、編號八所示販賣甲基安非他命給
    張時員2 次，編號九之2 所示同時販賣海洛因及甲基安非他
    命給「小愛」1 次時，均受張美麗之指示，先由張美麗與宋
    浩然、張時員、「小愛」聯絡約定交易之數量、價金、時間
    、地點等事項，並達成買賣之合意後，再推由陳韋丞於附表
    壹編號七之2 ，編號八，編號九之2 所示時間將所約定之毒
    品送至各該地點，其中編號七之2 ，編號八之1 部分，陳韋
    丞均順利交付甲基安非他命給宋浩然及張時員各1 次，並收
    取價金完畢，惟於編號八之2 欲將甲基安非他命交與張時員
    之際，即為警當場查獲，致未能於該次完成交易，且因已遭
    警所查獲，故亦未能於稍後再依約交付海洛因及甲基安非他
    命與「小愛」，致編號九之2 所示部分亦未完成交易。
五、嗣因警對李錦棟所使用之0000000000號門號，及張美麗所使
    用之0000000000號已實施通訊監察多月，探悉渠等有販毒情
    事，乃循線於98年3 月19日晚上7 時許，在高雄市○○路三
    民家商側門事先埋伏，而就陳韋丞受張美麗指示欲依約前往
    該處交付毒品與張時員之際，當場予以查獲，並在陳韋丞身
    上扣得裝在張美麗所有書寫「元元」牛皮紙薪水袋內之第二
    級毒品甲基安非他命1 包（含包裝袋1 只，驗前淨重 0.264
    公克，驗餘淨重0.254 公克，因殘留難以析離）、及裝在張
    美麗所有書寫「小愛」牛皮紙之薪水袋內之第一級毒品海洛
    因1 包（含包裝袋1 只，驗前淨重0.09公克，驗餘淨重0.08
    3 公克，因殘留難以析離）、第二級毒品甲基安非他命1 包
    （含包裝袋1 只，驗前淨重0.246 公克，驗餘淨重0.235 公
    克，因殘留難以析離）。隨後即分別於同日晚上9 時43分許
    及翌日（即98年3 月20日），再前往高雄市○○區○○路55
    5 號5 樓7 、高雄市岡山區○○○路138 號11樓之3 張美麗
    住居處實施搜索，扣得附表貳所示之物；復於即98年3 月20
    日中午12時許，至李錦棟在高雄市○○區○○路578 號10樓
    住處搜索，而當日檢察官向法院聲請羈押李錦棟獲准後，經
    警於4 月2 日借提李錦棟經其同意再至其住所搜索，2 次搜
    索總共扣得如附表所示之物，而查獲上情。張美麗則於98
    年3 月20日警詢後移送予檢察官偵查時，於檢察官訊問中就
    其上開於98年3 月19日經警查獲前幾日，自行以500 元之價
    格販賣第二級毒品甲基安非他命與綽號「小愛」之事實，向
    檢察官自首，其後並接受裁判。
六、案經高雄市政府警察局刑警大隊移送臺灣高雄地方法院檢察
    署檢察官偵查起訴及追加起訴，暨移送併案審理。
    理  由
壹、程序部分：
一、檢察官移送併辦部分（98年度偵字第18526 號），除業經原
    審於99年4 月27日以雄院高刑業98訴第626 字第17822 號函
    文，就與本件非屬同一案件部分予以退併辦外（見原審卷二
    第121 頁），其餘併辦部分與本件起訴部分之犯罪事實相同
    係屬同一案件，本院自應併予審理。
二、按檢察官於第一審辯論終結前，得就與本案相牽連之犯罪或
    本罪之誣告罪，追加起訴；追加起訴，得於審判期日以言詞
    為之，刑事訴訟法第265 條定有明文。又前揭所謂得追加起
    訴之「相牽連之犯罪」，係指同法第7 條所列之相牽連之案
    件，而為可以獨立之新訴者而言。經查，原審於辯論終結前
    ，經檢察官於99年7 月27日以99年度偵字第15070 號就被告
    李錦棟、張美麗之販賣第二級毒品部分，暨被告張美麗就轉
    讓甲基安非他命部分向原審追加起訴，此追加起訴部分與原
    起訴案件，均係該等被告所犯之數罪，與前揭刑事訴訟法第
    7 條第1 款所規定一人犯數罪者相符，並非重覆起訴，且係
    於第一審辯論終結前所為之追加起訴，於法核無不合，本院
    爰予合併審理。
三、被告以外之人於審判外之陳述，雖不符刑事訴訟法第159 條
    之1 至第159 條之4 之規定，而經當事人於審判程序同意作
    為證據，法院審酌該言詞陳述或書面陳述作成時之情況，認
    為適當者，亦得為證據，同法第159 條之5 第1 項有明文規
    定。茲查本判決所引用關於陳述之卷證資料，除原已符同法
    第159 條之1 至第159 條之4 規定及法律另有規定等傳聞法
    則例外規定，而得作為證據外，其餘關於陳述之卷證資料，
    業經當事人於本院準備程序時，表示對本判決所引本屬傳聞
    證據部分，均同意作為證據（見本院卷一第155 頁、本院卷
    二第99頁）。本院斟酌上開證據並無違法取得之情事，亦無
    證明力明顯過低之情形，認為作為認定本件被告有無犯罪之
    證據亦屬適當，是均得採為本件論斷之證據。
貳、實體部分：
一、被告李錦棟販賣第一級毒品海洛因、第二級毒品甲基安非命
    與被告張美麗部分（即附表壹編號二所示部分）：
    訊據上訴人即被告李錦棟矢口否認販賣海洛因及甲基安非他
    命與張美麗，除仍援用原審之詞辯稱：我有付錢讓張美麗去
    新生診所戒毒，我不可能賣海洛因給張美麗，我沒有在附表
    壹編號二所載時間賣任何毒品給張美麗云云外；本院指定之
    義務辯護人另為其辯護略稱：此部分除購毒者張美麗之指述
    外，並無其他可資佐證之補強證據足以證明被告李錦棟有此
    犯行（以下關於被告李錦棟部分亦同此辯詞意旨）等語。惟
    查，被告張美麗以證人身分於98年3 月20日警詢時已證述：
    在李錦棟出國前幾天下午，在李錦棟住處，李錦棟將他的毒
    品海洛因及甲基安非他命賣給我，數量我不記得多少，價錢
    約17、8 萬元，李錦棟並把部分下線（按即購毒者）移交給
    我，因為他說他擔心他出國期間我沒有地方可以拿毒品，所
    以想幫我鋪路，他想幫助我，讓我不用繼續在理容院上班；
    我於94年6 月下旬因毒品案出獄之後，就在高雄縣岡山鎮的
    一家理容院上班，本已將毒品戒掉，甚至連煙都戒掉了，但
    是於96年7 月份的時候在我上班的地方認識李錦棟，我與他
    認識之後，李錦棟知道我過去曾犯有過毒品案的前科，所以
    就拿滲有海洛因的毒品香煙要請我，但我都拒絕，後來是因
    為他經常到我上班的地方捧場，而且也都對我很好，所以想
    說抽一、二根應該沒有關係，沒想到因此又陷進去了，之後
    李錦棟要我不要上班了，乾脆去他那裡幫忙（做生意賣毒品
    ），但我拒絕，後來我有答應去他那裡上班（按即販毒），
    但只上到97年底，可是到97年底的時候我發現我還不能不上
    班（按即販毒），因為我還沒有足夠的存款來過生活，所以
    李錦棟在此時就告訴我說，我不必上班上的那麼辛苦，他說
    像他一樣販賣毒品的話隨隨便便都比上班好賺，而且他即將
    要出國，他願意將他之前販毒的下線全部留給我，並幫忙介
    紹他們與我認識，起先我考慮很多天，後來還是受不了誘惑
    ，而且也因為那時候店裡的生意也不好，所以才會答應他的
    提議，要不然我一個人從台北縣到南部來，根本就人生地不
    熟，我本來南下就是脫離毒品了怎可能還會去販賣毒品；而
    且李錦棟回國之後，把他的下線又給找回去了等語（見警卷
    第38-39 頁），其已就何以會向被告李錦棟購買該等毒品之
    緣由、過程證述詳盡；復於偵查中證稱：「我因為吸毒，費
    用很大，李錦棟問我要不要賣毒品，李錦棟是我的男朋友，
    96年間認識他，我原本在上班，他一直叫我不要上班了，98
    年1 月起因為我生意不好，且97年底李錦棟說他要出國，他
    有人（按即除稱下線之購毒者）也有貨（按即毒品），問我
    要不要賣，他說他的線（購毒者）都要交給我」等語明確（
    見98年度偵字第9278號卷〈下稱偵一卷〉第16頁）。而證人
    張美麗於98年3 月19日為警查獲時，並在其住處扣有如附表
    貳編號一、二所示海洛因及甲基安非他命，且於當日採尿結
    果均呈嗎啡、可待因及甲基安非他命陽性反應，亦經原審以
    98年度審訴字第2270號判刑確定在案，有該判決書、前案紀
    錄表及扣押物品清單在卷可憑（分別見原審卷四第 196-197
    頁、本院卷第113 頁背面之前案紀錄表、98年度偵字第1852
    6 號卷〈下稱偵二卷〉第120 、125 頁），從證人張美麗查
    獲當日扣得第一級毒品海洛因及第二級毒品甲基安非他命，
    且有施用海洛因及甲基安非他命之情形，足認其證述因吸毒
    開銷龐大，因而向李錦棟購買海洛因及甲基安非他命販賣牟
    利等語，應屬實情，堪以採信。又被告李錦棟確於98年1 月
    10日出國，於同月15日返國，有被告李錦棟入出境資訊連結
    查詢單在卷可參（見原審卷四第106 頁）。而證人王孟煌於
    98年1 月10日22時13分49秒許，以0000000000門號行動電話
    ，與0000000000門號行動電話聯繫，經證人王孟煌於警詢坦
    承該次通聯為其與張美麗通聯紀錄（偵二卷第88頁），並有
    其二人之下列通訊監察譯文可憑（警聲搜字第492 號卷第43
    頁，Ａ為張美麗所接聽之0000000000，Ｂ為王孟煌所使用之
    0000000000）：「
    Ａ：喂！
    Ｂ：ㄟ！ 啊地瓜（即李錦棟） 勒？
    Ａ：地瓜他出國了！
    Ｂ：出國了喔！我王仔啦！有沒有辦法？
    Ａ：等一下！我現在在大寮！
    Ｂ：大寮！妳有沒有要經過鹽埕區？
    Ａ：沒有
    Ｂ：要不然妳回去的時候看差不多多久，我再過去
    Ａ：好啦
    Ｂ：差不多要多久？
    Ａ：一個小時左右啦！
    Ｂ：好好，我再打電話確認一下，謝謝。」
    依以上通聯內容可知，王孟煌以行動電話門號0000000000於
    98年1 月10日晚上10時13分49秒許，與行動電話門號000000
    0000聯絡，該門號由張美麗接聽，張美麗並於電話中稱李錦
    棟已出國等情，該通聯時間與李錦棟98年1 月10日出國時間
    相符，足認李錦棟出國期間將行動電話門號0000000000交由
    被告張美麗使用之事實無訛，且被告李錦棟亦未就其別（綽
    ）號為「地瓜」乙節，加以否認，有其於警詢所製作之筆錄
    「受詢問人欄」載明其別（綽）號「地瓜」在卷可資參酌（
    見警卷第3 頁「受詢問人欄」）。再觀諸李錦棟出國期間，
    張美麗使用該行動電話門號0000000000通話內容情形（警聲
    搜字第492 號第44頁、第45頁，Ａ為張美麗所接聽之000000
    0000，Ｂ為000000000 、Ｃ為0000000000、Ｄ為0000000000
    ）：「
    (一)98年1月11日20時03分59秒：
    Ｂ：我要找地瓜
    Ａ：他不在，那裡找
    Ｂ：我是小李的朋友
    Ａ：什麼事
    Ｂ：我要男生
    Ａ：好
    Ｂ：等一下我過去再打給妳
    Ａ：好，要多少
    Ｂ：要過去時打給你，我還要等朋友
    Ａ：好
    (二)98年1 月12日18時32分45秒：
    Ｃ：麻煩找地瓜
    Ａ：請問那裡找
    Ｃ：阿泰
    Ａ：阿泰，他出國了，你有什麼事嗎？
    Ｃ：我要拿硬的
    Ａ：好，你過來，多少？
    Ｃ：一個多少？
    Ａ：一個是什麼東西？
    Ｃ：一錢
    Ａ：一錢喔！他平常怎麼算給你？
    Ｃ：我也是在出的，壹壹可不可以？
    Ａ：你說多少？
    Ｃ：壹拾可以嗎？
    Ａ：好啦
    Ｃ：我過去拿東西可以嗎
    Ａ：好的啦
    Ｃ：到地瓜樓下
    Ａ：好
    (三)98年1月12日20時57分33秒：
    Ｄ：瓜哥在嗎？
    Ａ：他不在
    Ｄ：他有另外帶手機嗎
    Ａ：沒有
    Ｄ：有電話聯絡他嗎
    Ａ：他人在大陸
    Ｄ：那就要找妳就對了
    Ａ：你是那一位
    Ｄ：那一天我不是說要過去嗎？
    Ａ：那一天？
    Ｄ：我要男的
    Ａ：多少
    Ｄ：半個」
    依以上通聯之對話內容，可知張美麗持用行動電話門號0000
    000000號對來電者均稱李錦棟不在，去大陸等語，而原本要
    找李錦棟之來電者均轉而向張美麗以暗語詢問「我要男的」
    、「一個多少錢」，所述均避談該物品之內容及價格，而被
    告張美麗竟亦能了解所述含意，且所述「一錢」，與一般毒
    品交易計算重量單位相符，顯然與毒品交易通話內容之常情
    相符；況其中確實談及「Ａ（按即被告張美麗）：一錢喔！
    他平常怎麼算給你？」、「Ｄ：那就要找妳就對了」等語，
    足認張美麗證稱李錦棟出國期間，將其海洛因及甲基安非他
    命毒品賣給張美麗，並將其下線（即購毒者）移交給張美麗
    等語，均信而有徵。且張美麗僅向李錦棟購賣海洛因及甲基
    安非他命1 次，且金額非微，應無記錯之可能性，復有以上
    通聯譯文可佐證。是被告李錦棟於附表壹編號二所示時地，
    將其所有之海洛因及甲基安非他命同時轉賣與張美麗之事實
    ，堪以認定。
二、農秀分向被告李錦棟及被告張美麗購賣毒品部分（即附表壹
    編號一、編號五所示部分）：
    訊據上訴人即被告李錦棟矢口否認如附表壹編號一所示販賣
    海洛因予農秀分部分，仍辯稱農秀分是我朋友的女朋友，我
    沒有販賣海洛因給農秀分云云；上訴人即被告張美麗矢口否
    認如附表壹編號五所示販賣海洛因及甲基安非他命給農秀分
    部分，辯稱我只有販賣甲基安非他命給農秀分，海洛因部分
    是我與農秀分合資購買，我以原價賣給她，沒有賺海洛因的
    錢云云。
（一）就被告李錦棟部分，農秀分於警詢時證稱：「我向李錦棟
      購買海洛因3 、4 次，每次都以3,000 元代價，購買半半
      （即半錢的一半）數量之海洛因；都是我男朋友石琦先以
      他所有行動電話門號0000000000號與李錦棟聯絡購買毒品
      之數量後，再由我到高雄市左營區果貿新村某棟10樓李錦
      棟住處購買海洛因」，並指認被告李錦棟即為其購買海洛
      因之人（見警卷第127 頁），復於偵查中證述：「我自97
      年中開始向李錦棟購買海洛因，共3 次，當時我是請我男
      朋友石琦打電話給李錦棟，再去李錦棟住處取貨」（偵一
      卷第10頁）；就被告張美麗部分，農秀分於警詢證稱：「
      平時我都是向張美麗購買毒品，每次都是買0.6 克的海洛
      因3,000 元及一錢的安非他命8,000 元，今年已買好幾次
      ；我是以我的行動電話門號0000000000號撥打被告張美麗
      行動電話門號0000000000號聯絡購毒」，並指認張美麗即
      為其購毒之人（見警卷第121 頁、第116 頁），復於偵查
      中證述：「我自98年1 月起向張美麗買過3 、4 次毒品，
      都是買海洛因及安非他命，他就直接叫我去她住處，她就
      拿毒品給我，海洛因0.6 公克3,000 元，安非他命1 錢8,
      000 元」（見偵一卷第10頁）。而證人農秀分於98年3 月
      19日為警查獲時，並在其身上扣有1 包第一級毒品海洛因
      （驗餘淨重0.388 公克）及3 包甲基安非他命（驗餘淨重
      分別2.08公克、0.701 公克、0.737 公克），且於當日採
      尿結果均呈嗎啡、可待因及甲基安非他命陽性反應，復經
      原審以99年度審訴緝字第26號判刑確定（見原審卷四第18
      0-182 頁），以上扣得海洛因1 包及甲基安非他命3 包均
      在該判決中諭知沒收銷燬，有該判決書、證人農秀分前案
      紀錄表在卷可憑（見原審卷四第193 頁）。從證人農秀分
      查獲當日扣得第一級毒品海洛因1 包及甲基安非他命3 包
      ，且有施用海洛因及甲基安非他命之情形，足認渠等於查
      獲當日證述向被告李錦棟於附表壹編號一所示時地購買海
      洛因，及向被告張美麗於附表壹編號購五所示時地同時購
      賣海洛因及甲基安非他命等語，應與實情相符，而堪以採
      信。
（二）被告李錦棟販賣海洛因給農秀分部分，除證人農秀分以上
      證述外，尚有證人石琦於警詢證述：「我於97年3 月迄今
      ，總共向李錦棟購買海洛因約3 、4 次，我都是撥打0000
      000000號與李錦棟聯絡，約定好買毒品金額數量後，再由
      農秀分自己前往李錦棟住處購買毒品」，並指認販毒之人
      即為被告李錦棟無訛（見警卷第154 頁），核其所述農秀
      分向李錦棟購買毒品經過，與農秀分以上所述內容大致相
      符。又行動電話門號0000000000號申請人為石琦，有雙向
      通聯資料查詢單在卷可憑（見原審卷一第155 頁），足認
      該門號為石琦申辦使用之事實，而農秀分及石琦均指證撥
      打李錦棟行動電話門號0000000000號向李錦棟購買毒品，
      而該門號與被告李錦棟查獲時身上扣得之UTEC手機內所含
      SIM 卡所示門號相符，堪認該門號確為李錦棟使用無誤。
      且證人石琦於98年1 月4 日零時21分07秒許，以其所申辦
      之0000000000門號行動電話，與李錦棟所使用0000000000
      門號行動電話聯繫，並有下列通訊監察譯文可憑（警聲搜
      字第492 號卷第139 頁，Ａ為被告李錦棟0000000000，Ｂ
      為石琦0000000000）：「
      Ａ：請問那你是怎麼樣？
      Ｂ：軟的
      Ａ：啊
      Ｂ：軟的
      Ａ：多少
      Ｂ：之前那樣
      Ａ：還是一樣嘛！那你就是半半嘛！男孩子呢？
      Ｂ：男孩子
      Ａ：沒有！
      Ｂ：這邊沒有！
      Ａ：好好！那你直接到軍校路那邊好了！我回去了！
      Ｂ：好」
      依以上通聯對話內容均避談該物品之內容及價格，而被告
      李錦棟竟亦能了解所述含意，顯與常情不符，且渠等使用
      晦暗不明之暗語，與一般販賣毒品通話內容之常情相符，
      而所稱「軟的」即係指甲基安非他命，而「男孩子」則指
      海洛因，而「半半」應係指半錢的一半，且該譯文經警提
      示證人石琦後，經石琦於警詢中亦坦承以上通話內容係其
      向李錦棟購買海洛因之通話（見警卷第154 頁），足認農
      秀分託其男朋友石琦向被告李錦棟以電話聯繫購買海洛因
      及甲基安非他命等語，應堪採信。至農秀分究竟向被告李
      錦棟購買幾次，農秀分於警詢謂3 、4 次，復於偵查中稱
      3 次，而石琦則於警詢稱3 次，依罪疑唯有利於行為人認
      定之原則，應認農秀分係向被告李錦棟購賣毒品共3 次。
      至於農秀分每次向李錦棟購買數量及金額，農秀分警偵證
      述內容均一致，應認均係以0.6 克的海洛因3,000 元及一
      錢的甲基安非他命8,000 元。至證人石琦於原審審理時雖
      曾翻供證稱：我沒有打電話給李錦棟購賣海洛因云云（見
      原審二卷第126 頁、第127 頁），惟仍坦承行動電話門號
      0000000000為其申辦使用，經檢察官舉出以上通聯譯文詰
      問證人石琦，證人石琦則稱不記得，並就其警詢為何證述
      向李錦棟購賣海洛因3 次等語，僅以自己也不知道在講什
      麼等語含混其詞，然參以證人石琦於警詢自承與被告李錦
      棟為認識10餘年之朋友，顯然證人於原審審理時作證含糊
      其詞，說詞猶豫，衡情因係被告李錦棟同時在場，受有壓
      力而迴護被告李錦棟之詞，要無可採。綜上所述，被告李
      錦棟如附表壹編號一所示販賣毒品予農秀分之事實，已堪
      認定。
（三）被告張美麗販賣海洛因及甲基安非他命給農秀分部分，除
      農秀分以上證述外，尚在查獲農秀分時扣得農秀分身上有
      海洛因1 包及甲基安非他命3 包，已如前述（見原審99年
      度審訴緝字第26號之確定判決所載，第一級毒品海洛因 1
      包，驗餘淨重0.388 公克及甲基安非他命3 包，驗餘淨重
      分別2.08公克、0.701 公克、0.737 公克，已予諭知沒收
      銷燬，參原審卷四第180-182 頁所附判決），足認農秀分
      查獲當日證稱扣案毒品均係向被告張美麗購得等語，並非
      無稽且與查扣事證相符。參以農秀分證稱係撥打被告張美
      麗行動電話門號0000 000000 號購買毒品，核與被告張美
      麗為警查獲時扣得之OKWAP 手機內含SIM 卡所示門號相符
      ，有扣押筆錄及扣押物品目錄表在卷可憑（見警卷第46-4
      8 頁、第51頁，足認證人農秀分證稱撥打被告張美麗行動
      電話購買毒品等語，信而有徵。被告張美麗雖否認販賣海
      洛因給證人農秀分，惟仍坦承有交付海洛因及甲基安非他
      命給農秀分，並向農秀分收取金錢（僅辯稱海洛因部分，
      係以成本價撥給農秀分，因而否認販賣海洛因），是被告
      張美麗仍不否認有交付海洛因及甲基安非他命予農秀分並
      收取金錢之事實，參以被告李錦棟於附表壹編號二所示販
      賣海洛因及甲基安非他命給被告張美麗時，有將下線（即
      購毒者）移交給被告張美麗，而證人農秀分曾向被告李錦
      棟購賣海洛因，已如前述，是證人農秀分偵查中證述其原
      係向告李錦棟購買毒品，後來轉向被告張美麗購賣毒品等
      語（見偵卷第10頁），應堪採信。至農秀分究竟向被告張
      美麗購買幾次，經證人農秀分於偵查中稱從98年1 月起向
      被告張美麗購賣3 至4 次，依罪疑唯有利於行為人認定之
      原則，應認農秀分係向被告張美麗購賣毒品共3 次。至被
      告張美麗警詢辯稱其與農秀分合資以1 兩165,000 元代價
      向他人購賣海洛因，我以原價給他，沒有賺農秀分海洛因
      的錢云云，然此與證人農秀分原審審理時證稱其與被告張
      美麗合資以180,000 元買1 兩海洛因等語，所述合資購買
      金額已有不合，是被告張美麗所辯與農秀分合資購買海洛
      因乙事，已難採信。且證人農秀分證稱嗣以0.6 公克海洛
      因3,00 0元向被告張美麗購賣，不論依被告張美麗所稱購
      入1 兩海洛因165,000 元計算，每0.6 公克應為2,640 元
      （1 兩37.5克，1 兩金額165,000 元，換算1 克4,400 元
      ，每0.6 公克應為2,640 元），或依農秀分所稱購入1 兩
      海洛因180,000 元，每0.6 公克應為2,880 元（1 兩37.5
      克，一兩金額180,000 元, 換算1 克4,800 元，每0.6 克
      應為2,880 元），被告張美麗以每0.6 公克3,000 元賣給
      農秀分，均已超過渠等所述購入之成本價；何況被告張美
      麗前於警詢時已供稱其販賣毒品是為了要賺錢，存錢下來
      以供日後生活所用等語意旨明確（見警卷第39頁），則被
      告張美麗焉有可能不賺取相當價差之金額。是被告張美麗
      辯稱將海洛因無償撥給農秀分云云，顯屬無稽，應非可採
      。從而，被告張美麗於如附表壹編號五所示同時販賣海洛
      因及甲基安非他命給農秀分共3 次之事實，均已堪認定。
三、王孟煌向被告李錦棟及被告張美麗購賣毒品部分（即附表壹
    編號三、編號六所示部分）：
    被告李錦棟矢口否認如附表壹編號三所示販賣甲基安非他命
    與王孟煌部分（原判決誤載為海洛因，應予更正），辯稱我
    沒有販賣甲基安非他命給王孟煌云云，本院指定之義務辯護
    人則另以監察通訊譯文中王孟煌所稱之1 張、2 張係指 DVD
    片，而非指毒品之交易等語為其辯護；訊據被告張美麗於本
    院審理時，已坦承有於如附表壹編號六1 所示與劉俊華共同
    販賣甲基安非他命給王孟煌2 次之犯行（見本院卷一第 151
    頁），經查：
（一）就被告李錦棟部分，王孟煌於警詢時證稱：「我向被告李
      錦棟購買毒品約6 、7 次，購買金額1 千至2 千元不等」
      ，並指認被告李錦棟即為其購買海洛因之人（見警卷第93
      頁）；就被告張美麗部分，王孟煌於警詢證稱：「當時被
      告李錦棟出國（按當時為98年1 月10日，已如前述），我
      打被告李錦棟電話，由被告張美麗接聽，被告張美麗告訴
      我因為我買的量比較少，叫我直接找綽號弟仔之劉俊華買
      就好」（見警卷第92頁背面）。而證人王孟煌於98年3 月
      23日為警查獲，且於當日採尿結果均呈甲基安非他命陽性
      反應，並經原審以98年度審毒聲字第500 號裁定觀察勒戒
      ，有該裁定書、證人王孟煌前案紀錄表在卷可憑（見原審
      卷四第140 頁、第143 頁），從證人王孟煌查獲有施用甲
      基安非他命之情形，足認其於查獲當日證述向被告李錦棟
      於附表壹編號三所示時地購買甲基安非他命，及透過劉俊
      華向被告張美麗於附表壹編號六所示時地購賣甲基安非他
      命等語，並非空言指證，且此關於被告張美麗部分，並與
      其於檢察官偵訊時所供稱伊於98年1 月間起，有販賣第二
      級毒品甲基安非他命等語相符，是益證被告張美麗於本院
      審理時所為之上開自白，應屬實情，至堪採信。
（二）被告李錦棟販賣甲基安非他命給王孟煌部分，除證人王孟
      煌以上證述外，證人王孟煌亦自承行動電話門號
      0000000000號為其所使用，而行動電話門號0000000000號
      ，為被告李錦棟所使用，已如前述，而證人王孟煌於98年
      1 月3 日至98年2 月26日（除98年1 月10日至15日李錦棟
      出國期間外），以00 00000000 門號行動電話，與李錦棟
      所使用0000000000門號行動電話聯繫，並有下列通訊監察
      譯文可憑（見警聲搜字第492 號卷第136 頁、第191 頁、
      第199 頁、第212 頁、第220 頁、第222 頁、第230 頁，
      Ａ為被告李錦棟0000000000，Ｂ為0000000000 ）：「
      (一)98年1 月3 日17時45分03秒
      Ａ：喂，宏仔你好
      Ｂ：一張
      Ａ：好，你15分鐘
      Ｂ：現在騎過去剛好，還是怎樣
      Ａ：15分鐘過來
      (二)98年2 月2 日21時3 分27秒
      Ａ：喂，你好
      Ｂ：喂，宏仔
      Ａ：我知道請講
      Ｂ：二張
      Ａ：好，你現在過來
      Ｂ：好
      (三)98年2 月11日19時50分
      Ｂ：一張而已
      Ａ：差不多半小時
      Ｂ：不要緊，半小時
      Ａ：好，好
      (四)98年2 月15日20時51分27秒
      Ａ：喂
      Ｂ：喂，你好，一張
      Ａ：好好好，你現在過來
      (五)98年2 月17日11時38分14秒
      Ａ：喂！宏仔你好
      Ｂ：二張
      Ａ：好，我差不多15分鐘會回來，你過來啊
      Ｂ：我現在馬上過去就好
      Ａ：我差不多15分鐘就到啦，不會超過20分鐘
      Ｂ：OK，好
      (六)98年2 月17日19時43分
      Ａ：喂，你好
      Ｂ：地瓜，有沒有跟今天不一樣的
      Ａ：有
      Ｂ：一張
      Ａ：快點
      Ａ：好
      (七)98年2 月26日15時58分23秒
      Ｂ：地瓜，錢要不要還，還是怎麼樣
      Ａ：你要幫他拿過來
      Ｂ：都可以
      Ａ：好，那拿過來
      Ｂ：昨天講的要不要？
      Ａ：好，拿過來
      Ｂ：那就多2 部片子就對了
      Ａ：帶一個就好了」
      從證人王孟煌警詢證稱均係向被告李錦棟購賣1 千元至 2
      千元不等甲基安非他命，與以上通聯內容所述「一張」、
      「二張」、「一個」等語相互勾稽比對，所謂「一張」、
      「一個」，應係指購買1,000 元甲基安非他命，而所謂「
      二張」應係指購買2,000 元甲基安非他命，被告李錦棟如
      附表壹編號三所示販賣甲基安非他命予王孟煌等情，有以
      上通聯譯文可佐，堪認屬實。至其中雖以暗語稱2 部片子
      等語，然一般DVD 之影片隨地均可向出租店租得，且縱使
      以金錢價購，衡情亦無1 千元至2 千元之行情，況被告李
      錦棟亦從未以此置辯，或具體提出係何種DVD 影片，顯見
      此所辯該1 張、2 張係指DVD 於云云，要係事後卸責之詞
      ，不足採信。
（三）被告張美麗販賣甲基安非他命給王孟煌部分，除其於原審
      審理時以認罪在案外（見原審卷四第58頁），亦於本院審
      理時自白屬實（見本院卷一第151 頁），並有王孟煌以上
      之證述外，而李錦棟98年1 月10日出國前將其下線移交給
      被告張美麗後，王孟煌使用行動電話門號為0000000000號
      （以下稱Ｂ），及行動電話門號0000000000號（以下稱Ａ
      ）於李錦棟98年1 月10日至15日出國期間，交由被告張美
      麗使用，而王孟煌於98年1 月10日22時13分49秒許曾以上
      開Ｂ門號與張美麗上開Ｂ門號以下對話「Ａ：喂！Ｂ：ㄟ
      ！啊地瓜（即李錦棟）勒？Ａ：地瓜他出國了！Ｂ：出國
      了喔！我王仔啦！有沒有辦法？Ａ：等一下！我現在在大
      寮！Ｂ：大寮！妳有沒有要經過鹽埕區？Ａ：沒有Ｂ：要
      不然妳回去的時候看差不多多久，我再過去Ａ：好啦Ｂ：
      差不多要多久？Ａ：一個小時左右啦！Ｂ：好好，我再打
      電話確認一下，謝謝。」，均已如前述，足認王孟煌證述
      其於李錦棟出國期間，曾向被告張美麗購買甲基安非他命
      2 次，及被告張美麗告訴其直接向劉俊華購買等語，均信
      而有徵。且證人王孟煌證述內容，核與證人劉俊華警詢證
      述伊綽號叫「弟仔」，有替被告張美麗販賣第二級毒品甲
      基安非命與王孟煌等內容相符（見偵二卷第58頁、第59頁
      ），且證人劉俊華因與被告張美麗共犯附表壹編號六所示
      販賣甲基安非他命給王孟煌等情，亦經原審以98年度訴字
      第1697號各判處有期徒刑3 年6 月確定，有該判決書及證
      人劉俊華前科紀錄表在卷可憑（見原審卷四第107-109 頁
      、第113 頁），足認被告張美麗自白其與與劉俊華共犯附
      表壹編號六所示販賣甲基安非他命予王孟煌等情，與事實
      相符，堪以採信。
四、宋浩然向被告李錦棟及被告張美麗、陳偉丞購賣毒品部分（
    即附表壹編號四、編號七所示部分）：
    被告李錦棟矢口否認如附表壹編號四所示販賣海洛因予宋浩
    然部分，辯稱我沒有販賣海洛因給宋浩然云云；被告張美麗
    矢口否認附表壹編號七販賣甲基安非他命給宋浩然部分，辯
    稱我經宋浩然介紹，以75,000元購買1 兩甲基安非他命，之
    後我再以每錢7,500 元賣給宋浩然，沒有賺宋浩然錢，且其
    與宋浩然於98年3 月間才認識，期間很短，不可能有賣他那
    麼多次云云；被告陳韋丞固坦認有前往送交毒品之情形，惟
    矢口否認有如附表壹編號七之2 所示共同販賣第二級毒品甲
    基安非他命與宋浩然之犯行，辯稱送毒品給宋浩然時沒有向
    其收錢，縱有成立販賣，亦應僅屬幫助云云。
（一）就被告李錦棟部分，宋浩然於警詢時證稱：「我於查獲前
      1 星期向被告李錦棟購買海洛因約3 、4 次，每次以我的
      行動電話門號0000000000號撥打李錦棟行動電話門號0000
      000000號購買金額9 千元海洛因，98年3 月18日早上11時
      30分我到李錦棟家購買9000元半錢海洛因，當時還欠他2,
      000 元，所以今天我帶錢要還李錦棟，正好遇上員警搜索
      被告李錦棟」，並指認被告李錦棟即為其購買海洛因之人
      （見偵一卷第184 頁、第185 頁）；就被告張美麗部分，
      宋浩然於警詢證稱：「我大約98年3 月初向被告張美麗購
      買安非他命，有時是被告張美麗送來，有時係被告陳韋丞
      送來，大約5 次至6 次，我以我的行動電話門號00000000
      00號撥打被告張美麗行動電話門號0000000000號聯絡購買
      」（見警卷第184 頁）。而證人宋浩然於98年3 月20日為
      警查獲，且於查獲當日採尿結果均呈嗎啡、安非他命及甲
      基安非他命陽性反應，並經原審以98年度審訴字第2852號
      判刑確定，有該判決書、證人宋浩然前案紀錄表在卷可憑
      （見原審卷四第170-172 頁、第178 頁），從證人宋浩然
      查獲有施用海洛因及甲基安非他命之情形，足認其於查獲
      當日證述向被告李錦棟於附表壹編號四所示時地購買海洛
      因，及被告張美麗於附表壹編號七所示時地購賣甲基安非
      他命等語，並非空言指證，且其證述購買次數非多，且時
      間非長，證述內容應無記憶錯誤或誤認之情形。
（二）被告李錦棟販賣海洛因給宋浩然部分，除證人宋浩然以上
      證述外，尚有於被告李錦棟住處扣得之UTEC手機1 具，該
      手機內所含SIM 卡所示門號，與證人宋浩然證述向被告李
      錦棟購毒聯絡之門號相符，而被告李錦棟雖否認有販賣海
      洛因給宋浩然，惟仍坦承有時會撥一些海洛因給朋友使用
      之情形（見偵一卷第19頁），足認被告李錦棟亦不否認有
      交付海洛因給宋浩然施用之情形。而證人宋浩然於警詢證
      述其於98年3 月18日向李錦棟家購買9,000 元海洛因時，
      僅給付7, 000元，尚欠被告李錦棟2,000 元，查獲當日伊
      帶2,000 元前往被告李錦棟住處還款等語，被告李錦棟亦
      坦認宋浩然欠伊2,000 元之情形，惟經警進一步詢問何以
      宋浩然欠被告李錦棟2,00 0元，被告李錦棟則支吾其詞，
      供稱：「何時借的我忘記了，在何處借的我也不記得，很
      多天，他要用就向我借，在何種情況下借的我也不太記得
      了」（見偵一卷第6 頁），倘若被告李錦棟所稱借宋浩然
      2,000 元乙事為真，何以前幾天之借款，被告李錦棟竟無
      法說清楚借款時間、地點及原因，此顯然與常情不合，被
      告李錦棟應係有意隱瞞債務原因，是應以證人宋浩然所證
      購買海洛因尚欠被告李錦棟2,000 元等語，較為可採，從
      而被告李錦棟販賣海洛因給宋浩然乙情，足堪認定。至宋
      浩然究竟向被告李錦棟購買幾次，經證人宋浩然於警詢證
      稱從查獲前一星期向被告李錦棟購買海洛因，約3 、4 次
      等語，參以證人宋浩然自承自己每天都要吸食海洛因及甲
      基安非他命1 次（見警卷第183 頁至第185 頁），且證人
      宋浩然查獲當日驗尿結果確呈嗎啡、安非他命及甲基安非
      他命陽性反應，均已如前述，足認其證稱每天都要施用海
      洛因等語，應堪採信，是其證稱查獲前一星期約3 、4 次
      向被告李錦棟購買海洛因等語，尚與常情無違，且僅一星
      期時間，記憶應較無錯誤之情形，證述內容應堪採信。至
      購毒次數之認定，證人宋浩然既稱購毒次數約3 、4 次，
      依罪疑唯有利於行為人認定之原則，應認定次數較少之 3
      次，較有利於被告。綜上所述，被告李錦棟如附表壹編號
      四所示販賣海洛因給宋浩然3 次之事實，均已洵堪認定。
（三）被告張美麗販賣甲基安非他命給宋浩然部分，除宋浩然以
      上證述外，尚有於被告張美麗住處扣得之OKWAP 手機1 具
      ，該手機內所含SIM 卡所示門號，與證人宋浩然證述向被
      告張美麗購毒聯絡之門號相符，而被告張美麗雖否認有販
      賣甲基安非他命給宋浩然，惟仍坦承以每錢7,500 元賣給
      宋浩然之情形；而被告陳韋丞雖否認幫被告張美麗送甲基
      安非他命給宋浩然時，有向宋浩然收取金錢，然仍坦承有
      送過甲基安非他命給宋浩然之事實，足認被告張美麗確實
      以每錢7,500 元代價販賣甲基安非他命給宋浩然，並委託
      被告陳韋丞將甲基安非他命送給宋浩然之事實，至被告陳
      韋丞於警詢時坦認替被告張美麗送毒品約5 、6 次，有收
      取價金，被告張美麗會提供免費海洛因供伊施用等語（見
      警卷第85頁），嗣於審理時翻異前詞，辯稱送毒過程中不
      曾收過價金云云，惟被告張美麗何以提供他人毒品，並委
      託被告陳韋丞將毒品送至指定地點，卻分文未取，還無償
      提供被告陳韋丞海洛因施用，如此實與常情有違，係應以
      被告張美麗所證被告陳韋丞將毒品送給宋浩然，且有向宋
      浩然收取7,500 元之證述內容較為可採。至宋浩然究竟向
      被告張美麗購買幾次毒品，證人宋浩然警詢證稱約自98年
      3 月初開始向被告張美麗購買甲基安非他命，次數約5 至
      6 次等語（見警卷第183 頁至第185 頁），參以宋浩然每
      天都要吸食海洛因及甲基安非他命等情，已如前述，是其
      證述自98年3 月初起至同月20日止，向被告張美麗購買甲
      基安非他命約5 至6 次等語，與常情尚無違誤之處，且其
      證述購毒時間非長，記憶應較無錯誤之情形，證述內容應
      堪採信。至購毒次數之認定，證人宋浩然既稱購毒次數約
      5 、6 次，依罪疑唯有利於行為人認定之原則，應認定次
      數較少之5 次，較有利於被告張美麗。另宋浩然僅記得有
      時由被告陳韋丞送毒，但未敘及次數，則應足認至少被告
      陳韋丞有送毒給宋浩然1 次，依罪疑唯有利於行為人之原
      則，應認定被告陳韋丞有替被告張美麗送交甲基安非他命
      給宋浩然而共同販賣1 次。至被告張美麗供稱以1 錢甲基
      安非他命賣給宋浩然，沒有賺宋浩然錢，合計約賣給宋浩
      然2 次云云，惟宋浩然應係向被告張美麗購買甲基安非他
      命共計5 次，已如前述，倘若被告張美麗以1 兩甲基安非
      他命7,5000元代價購入，欲以每錢7,500 元出售宋浩然，
      而1 兩等於10錢，則至多僅能出售10次，被告張美麗勢必
      仔細核算出售甲基安非他命予宋浩然之次數，被告張美麗
      豈會已出售5 次給宋浩然之情形下，竟僅記得自己出售毒
      品給宋浩然2 次，此顯與常情不合，足認被告張美麗以上
      所辯，委無足採。是被告張美麗、陳韋丞此部分之犯行，
      亦均堪以認定。
五、張時員向被告張美麗、陳韋丞購買毒品部分（即附表壹編號
    八所示部分）：
    訊據被告張美麗於原審準備期日坦承於98年3 月15日販賣1,
    000 元甲基安非他命給張時員（見原審卷一第186 、211 頁
    ），嗣於言詞辯論期日亦坦承98年3 月19日有販賣甲基安非
    他命給張時員（見原審四卷第13頁）；被告陳韋丞則矢口否
    認與被告張美麗共同販賣甲基安非他命給張時員，辯稱： 3
    月19日我有送甲基安非他命給張時員，但我沒有收錢，如有
    成立販賣，亦應僅係幫助，而3 月15日我沒有送甲基安非他
    命給張時員云云。經查：證人張時員於警詢時證稱：「我係
    以我的行動電話門號0000000000號撥打張美麗行動電話門號
    0000000000號聯繫，在98年3 月15日晚上6 點，向張美麗買
    安非他命1 次，是陳韋丞騎機車送來給我，代價是1,000 元
    ，而98年3 月19日我要向張美麗買1,000 元甲基安非他命，
    當時我沒有錢，等我20日有錢再給她錢，張美麗並沒有免費
    送我吸食毒品，陳韋丞送毒品給我時，警方正好趕到，我還
    沒把毒品接過手，警方就到了」，而證人張時員於98年3 月
    19日為警查獲，當日採尿結果均呈甲基安非他命陽性反應，
    並經原審以98年度審毒聲字第919 號裁定送觀察勒戒確定，
    有該裁定書、證人張時員前案紀錄表在卷可憑（見原審卷四
    第133 頁、第136 頁），從證人張時員查獲有施用甲基安非
    他命之情形，足認其於查獲當日證述向被告張美麗於附表壹
    編號八所示時地購買甲基安非他命等語，並非空言指證，且
    其證述購買次數僅2 次，且查獲當日及查獲前4 日，證述內
    容應無記憶錯誤或誤認之情形。又其證述向被告張美麗購買
    毒品聯絡之行動電話門號，與在被告張美麗住處扣得之OKWA
    P 手機1 具，該手機內所含SIM 卡所示門號相符，且當場扣
    得書寫「元元」牛皮紙薪水袋內裝有甲基安非他命1 包，經
    送驗結果呈甲基安非他命陽性反應（驗前淨重0.264 公克，
    驗餘淨重0.254 公克），有凱旋醫院鑑定書1 紙在卷可憑（
      偵一卷第152 頁），堪認其證述內容，並非無稽。至被告
    陳韋丞固否認98年3 月15日有送甲基安非他命給張時員，然
    證人張時員業已證述其於98年3 月15日向被告張美麗購買甲
    基安非他命，是由被告陳韋丞其機車來送貨等語，已如前述
    ，被告張美麗亦坦承98年3 月15日有販賣1,000 元甲基安非
    他命給張時員，是被告張美麗確實於98年3 月15日販賣1,00
    0 元甲基安非他命給張時員，並由被告陳韋丞送給張時員之
    事實，已堪認定，被告陳韋丞所辯，委無可採。至被告陳韋
    丞辯稱98年3 月19日送甲基安非他命給張時員沒有收錢，惟
    被告張美麗與張時員非親非故，何以被告張美麗除無償提供
    張時員甲基安非他命外，還特地請被告陳韋丞送至指定地點
    交付張時員，如此顯與常情不合，應以證人張時員所證以1,
    000 元向被告張美麗購買甲基安非他命，並約定20日再付款
    等語，較為可信。至98年3 月19日，被告陳韋丞送甲基安非
    他命給張時員時，因被告陳韋丞發現送錯毒品，回頭向張時
    員取回，在尚未交付裝有甲基安非他命1 包之書寫有「元元
    」牛皮紙薪水袋給張時員之際，即為警查獲，此為被告陳韋
    丞警詢所坦承，核與證人張時員於警詢證稱：我還未接手即
    為警查獲等語互核相符，堪認屬實。是被告張美麗及被告陳
    韋丞於98年3 月19日販賣甲基安非他命給張時員之該次，尚
    屬未遂，附此敘明。綜上所述，被告張美麗及被告陳韋丞附
    表壹編號八共同販賣甲基安非他命給張時員2 次之犯行（其
    中編號八之2 所示部分屬未遂），均堪以認定。至幫助施用
    毒品者，而代其前往向販毒者拿取毒品，始屬幫助施用；另
    如已有交付毒品、並向購毒者收取價金之行為，自已係參與
    販賣毒品之構成要件行為，而屬共同正犯，要非幫助犯，是
    被告陳韋丞前揭所辯其僅係幫助犯云云，即無可採。
六、綽號「小愛」向被告張美麗、陳韋丞購賣毒品部分（即附表
    壹編號九所示部分）：
    訊據被告張美麗矢口否認98年3 月19日有販賣海洛因及甲基
    安非他命給小愛，亦否認98年3 月19日前幾天販賣甲基安非
    他命給小愛，仍援引前詞辯稱：我只有轉讓甲基安非他命給
    小愛，沒有向小愛收錢云云；被告陳韋丞矢口否認98年3 月
    19日有販賣海洛因及甲基安非他命給小愛，辯稱：我只有送
    甲基安非他命，沒有送海洛因，海洛因1 包是我自己要吸食
    ，警察叫我裝在書寫有「元元」的牛皮紙袋內云云。經查：
    被告陳韋丞於98年3 月19日晚上7 時許，欲將甲基安非他命
    交付給張時員時，為警當場查獲，並在其身上扣得書寫「小
    愛」牛皮紙薪水袋內裝有甲基安非他命及海洛因各1 包，有
    扣押筆錄在卷可憑（見偵一卷第95頁至第100 頁），嗣將扣
    得毒品送驗結果，確呈甲基安非他命及海洛因陽性反應（甲
    基安非他命1 包，驗前淨重0.246 公克，驗餘淨重0.235 公
    克；海洛因1 包，驗前淨重0.090 公克，驗餘淨重0.083 公
    克），有凱旋醫院鑑定書在卷可憑（見偵一卷第151 頁、第
    152 頁、第88頁）。被告陳韋丞警詢自承：「我替張美麗送
    毒品給『小愛』等人，收取價錢在1,000 元至5,000 元不等
    ，收回來的錢都交給張美麗，毒品都是張美麗在保管，有人
    要購買時，張美麗才會拿毒品給我去送，我送的毒品有海洛
    因及安非他命」等語（見警卷第85頁），被告張美麗於警詢
    亦坦承有託被告陳韋丞送毒品等情（見偵一卷第42頁），再
    從現場扣得書寫「小愛」牛皮紙薪水袋內裝有海洛因及甲基
    安非他命各1 包，可見係要將該紙袋交與所寫「小愛」之人
    ，否則何必在該紙袋上書寫「小愛」，是足認「小愛」確有
    其人，且為被告陳韋丞應被告張美麗所託，欲送交甲基安非
    他命及海洛因各1 包之對象無疑，故，才會將甲基安非他命
    及海洛因都裝在同一書寫「小愛」的牛皮紙薪水袋裡，以提
    醒陳韋丞送交之對象以免送錯。再從被告陳韋丞警詢自承替
    被告張美麗送毒種類包括海洛因及甲基安非他命，且自承送
    錯毒品給張時員，因而向張時員取回，在尚未交付張時員之
    際為警查獲等語，足認書寫「小愛」之牛皮紙袋1 只，其內
    所裝的毒品內容必定與要交付給張時員之書寫「元元」牛皮
    紙薪水袋內所裝毒品有所不同，以致被告陳韋丞送錯毒品給
    張時員時，會立即向張時員取回，足認書寫「小愛」的牛皮
    紙袋內應係裝有海洛因及甲基安非他命各1 包，與另只書寫
    「元元」牛皮紙袋內僅裝有1 包甲基安非他命有所不同，從
    被告陳韋丞身上扣得書寫「小愛」牛皮紙袋內裝有海洛因及
    甲基安非他命各1 包之外觀，及被告張美麗及被告陳韋丞前
    揭警詢所述內容觀之，被告張美麗與被告陳韋丞於98年3 月
    19日共同販賣甲基安非他命及海洛因給「小愛」之事實，應
    堪認定，被告陳韋丞辯稱海洛因1 包係自己施用，為警查獲
    時放在書寫「小愛」牛皮紙袋內云云，要屬卸責之詞，委無
    足採。至被告張美麗於98年3 月19日前幾天已自行另以 500
    元販賣甲基安非他命1 包給「小愛」等情，此為被告張美麗
    於查獲當日即98年3 月20日偵查中所自承（見偵一卷第17頁
    ），是被告張美麗於檢警尚不知98年3 月19日查獲前幾天被
    告張美麗販賣500 元甲基安非他命給「小愛」時，被告張美
    麗自首上情而為陳述，衡情被告張美麗應無虛構對自己不利
    之事項，且既確有查扣書寫「小愛」牛皮紙薪水袋及裝在其
    內之毒品之事實，已如前述，足認「小愛」確有其人，此均
    足以據以為被告張美麗上開所為自首另一次自行販賣與「小
    愛」犯行之憑佐。被告張美麗嗣後翻供，應屬卸責之詞，不
    足採信。是被告二人此等部分犯行，均堪認定。
七、被告張美麗轉讓第一級毒品海洛因與被告陳韋丞；轉讓禁藥
    甲基安非他命與劉俊華部分（即附表壹編號十所示部分）：
    上開事實，業據被告張美麗分別於檢察官偵查中及原審、本
    院審理中坦承不諱（見偵一卷第16頁、原審一卷第48頁、原
    審一卷第291 頁、原審卷四第58頁、本院卷二第95頁），核
    與被告陳韋丞於偵查中以證人身分證述：張美麗於98年3 月
    19日早上11點多，在高雄市○○路555 號，轉讓0.5cc 海洛
    因供我施用等語；證人劉俊華警詢時證述：我幫張美麗送毒
    品可以獲得張美麗提供毒品施用等語（見偵二卷第65頁）均
    屬相符，而被告陳韋丞於98年3 月19日查獲後驗尿結果確呈
    可待因、嗎啡陽性反應，並經原審以98年度審訴字第1687號
    判刑確定，有其判決書及前案紀錄表在卷可參（見原審卷第
    115-116 頁、第129 頁）；而證人劉俊華於98年2 月10日因
    施用第二級毒品進入高雄看守所附設勒戒所執行觀察勒戒，
    亦有其前案紀錄表在卷可憑（見原審卷四第114 頁），凡此
    足認被告陳韋丞於查獲當日證述被告張美麗轉讓海洛因供其
    施用，及證人劉俊華證述被告張美麗提供禁藥甲基安非他命
    供其施用等語，均屬實情。是被告張美麗此部分自白核與事
    實相符，其犯行已堪認定。
八、論罪部分：
（一）販賣海洛因、甲基安非他命雖無公定價格，各次買賣價格
      應各有差異，或隨供需雙方資力、關係深淺、需求數量、
      貨源充裕與否、販賣者對於資金需求如何，殷切與否，以
      及政府查緝態度，而為各種不同風險評估並機動性調整，
      其價格標準自非一成不變。況販賣者從各種「價差」或「
      量差」或「純度（如摻入葡萄糖等物）」謀取利潤方式，
      本有差異，然以所圖利益為非法販賣之目的，則屬相同。
      因此，販賣利得除經行為人坦承或其價量明確者外，實難
      究其原委。但依民眾普遍認知海洛因之非法交易，向為政
      府查禁森嚴且重罰不寬貸，衡諸常情，倘非有利可圖，絕
      無甘冒被重罰高度風險之理。從而，舉凡有償交易，除足
      反證其確另基於某種非圖利本意之關係外，通常尚難因無
      法查悉其買進賣出之差價，而認無營利之意思，或阻卻販
      賣犯行之追訴。是本件被告三人所為販賣第一級、第二級
      毒品之犯行，其均有營利之意圖，應堪認定。
（二）按行為後法律有變更者，適用行為時之法律。但行為後之
      法律有利於行為人者，適用最有利於行為人之法律，刑法
      第2 條第1 項定有明文。本件被告行為後，毒品危害防制
      條例於98年5 月20日修正公布，針對當次公布之修正條文
      ，未另訂施行日期，而原毒品危害條例條例第36條所規定
      ：「本條例自公布後六個月施行。」核其所稱「本條例」
      係指係92年7 月9 日修正公布之該條例，並非指98年5 月
      20日公布之部分修正條文。是依中央法規標準法第20條第
      1 項第1 款之規定，自公布日起，起算3 日，即算至98年
      5 月22日起生效，自應就本件於行為後應適用之法律予以
      比較適用。修正前該條例第4 條第1 項、第2 項販賣第一
      級毒品海洛因、第二級毒品甲基安非他命罪，其原定之法
      定本刑分別為：「製造、運輸、販賣第一級毒品者，處死
      刑或無期徒刑；處無期徒刑者，得併科新臺幣『一千』萬
      元以下罰金」、「製造、運輸、販賣第二級毒品者，處無
      期徒刑或七年以上有期徒刑；處無期徒刑者，得併科新臺
      幣『七百』萬元以下罰金」；修正後規定：「製造、運輸
      、販賣第一級毒品者，處死刑或無期徒刑；處無期徒刑者
      ，得併科新臺幣『二千』萬元以下罰金」、「製造、運輸
      、販賣第二級毒品者，處無期徒刑或七年以上有期徒刑；
      處無期徒刑者，得併科新臺幣『一千』萬元以下罰金」。
      並就同條例第17條第1 項原規定之「犯第4 條第1 項至第
      4 項、第5 條第1 項至第4 項前段、第6 條第1 項至第 4
      項、第7 條第1 項至第4 項、第8 條第1 項至第4 項、第
      10條或第11條第1 項、第2 項之罪，供出毒品來源，『因
      而破獲者，得減輕其刑』」，修正規定為：「犯第4 條至
      第8 條、第10條或第11條之罪，供出毒品來源，『因而查
      獲其他正犯或共犯者，減輕或免除其刑』。」，其兩者就
      供出毒品來源而因查獲之情形，其修正前後之規定已有不
      同；且又增訂第17條第2 項「犯第四條至第八條之罪於偵
      查及審判中均自白者，減輕其刑。」之規定。是經比較修
      正前後條文內容，有關修正後所定罰金刑最高數額較修正
      前提高，及修正供出毒品來源之查獲情形，並增訂偵查及
      審判中均自白應減輕其刑之規定，自應分別視被告有無上
      開減刑之原因，以分別應適用最有利於被告之修正前、後
      毒品危害防制條例等規定論處。
（三）海洛因及甲基安非他命，分別係毒品危害防制條例第2 條
      第2 項第1 款、第2 款所明定之第一級、第二級毒品，不
      得持有、販賣。而甲基安非他命除係屬上開毒品危害防制
      條例第2 條第2 項第2 款規定之第二級毒品外，該安非他
      命類亦業經行政院衛生署於69年12月8 日以衛署藥字第30
      1124號公告自69年12月8 日起禁止輸入、製造，自70年 6
      月1 日起禁止販賣，並於75年7 月11日以衛署藥字第5976
      27號公告一概禁止使用，故亦屬藥事法所規範之禁藥；是
      轉讓甲基安非他命之行為，於毒品危害防制條例第8 條第
      2 項及藥事法第83條第1 項同有處罰之規定。又毒品危害
      防制條例第8 條第6 項規定，轉讓毒品達一定數量者，加
      重其刑至2 分之1 ，其標準由行政院定之，而依行政院於
      93年1 月7 日發布之「轉讓持有毒品加重其刑之數量標準
      」第2 條規定，轉讓第二級毒品達淨重（指除去包裝後之
      毒品重量）10公克以上者，加重其刑至2 分之1 。再毒品
      危害防制條例第8 條第2 項於92年7 月9 日修正公布，於
      93年1 月9 日施行（按毒品危害防制條例雖又於民國98年
      5 月20日修正，但關於轉讓第二級毒品部分並未修正），
      該條項之轉讓第二級毒品罪之法定最重本刑為有期徒刑 5
      年，而藥事法第83條第1 項之轉讓禁藥罪，係於93年4 月
      21日修正公布，於同年月23日施行，其法定最重本刑為有
      期徒刑7 年，二者相較，於無證據足資證明其有法定加重
      其刑事由之情況下，以藥事法為重罪，依法規競合關係，
      關於轉讓甲基安非他命部分，自應僅優先適用較重之後法
      論以藥事法第83條第1 項之轉讓禁藥罪（最高法院97年台
      非字第397 號刑事判決意旨參照）。
（四）被告李錦棟就附表壹編號一、二、四所示販賣海洛因予農
      秀分3 次（原判決誤認為4 次）、張美麗1 次、宋浩然 3
      次部分，其始終均予否認，自無修正後毒品危害防制條例
      第17條第2 項規定減輕其刑之適用，故比較修正前後結果
      ，核其上開所為，均係犯修正前毒品危害防制條例第4 條
      第1 項之販賣第一級毒品罪；就附表壹編號三所示販賣甲
      基安非他命予王孟煌7 次部分，同上理由，均係犯修正前
      毒品危害防制條例第4 條第2 項之販賣第二級毒品罪。被
      告李錦棟為販賣而持有海洛因或甲基安非他命，持有之低
      度行為應為販賣之高度行為所吸收，均不另論罪。又其就
      附表壹編號二所示同時販賣海洛因及甲基安非他命給被告
      張美麗1 次，係以一行為同時販賣海洛因及甲基安非他命
      ，而為想像競合，應從一重論以毒品危害防制條例第4 條
      第1 項販賣第一級毒品罪。被告李錦棟有如事實欄一所載
      前案科刑及執行紀錄，有臺灣高等法院被告前案紀錄表可
      按，渠於有期徒刑執行完畢後5 年以內，故意再犯本件有
      期徒刑以上之各罪，均為累犯，惟就其所犯各罪，因死刑
      、無期徒刑依刑法第64條第1 項、第65條第1 項之規定，
      不得加重，茲僅就販賣第一級毒品罪之罰金刑部分暨販賣
      第二級毒品法定刑為七年以上有期徒刑及罰金刑部分，各
      依刑法第47條第1 項規定，加重其刑。另按同為販賣毒品
      之人，其原因動機不一，犯罪情節未必盡同，或有大盤毒
      梟者，亦有中小盤之分，被告李錦棟就附表壹編號一、二
      、四所示販賣海洛因部分，犯罪情節當非與大盤毒梟者可
      資等同併論，且犯罪情節或有不同，本院審酌販賣第一級
      毒品罪之法定刑，除得併科罰金外，係「死刑、無期徒刑
      」，均屬極重之刑，然同為販賣毒品之人，其原因動機不
      一，犯罪情節未必盡同，或有大盤毒梟者，亦有中、小盤
      之分，其販賣行為所造成危害社會之程度自屬有異，法律
      科處此類犯罪，所設之法定本刑最低本刑卻同為「無期徒
      刑」。於此情形，倘依其情狀處以較輕微刑度，即足以懲
      儆，並可達防衛社會之目的者，自非不可依客觀之犯行與
      主觀之惡性二者加以考量其情狀，是否有可憫恕之處，適
      用刑法第59條之規定酌量減輕其刑，期使個案裁判之量刑
      ，能斟酌至當，符合比例原則。查本件被告李錦棟前揭所
      販賣之對象僅有3 位，均屬特定之人，其中購毒者張美麗
      亦曾與其同居，且係不忍其在理容院上班，方始在其出國
      之際將所餘毒品轉售與之，足見其上述販毒之次數雖有多
      次，然其實際蔓延擴散所產生之危害，實屬有限，且所圖
      得之利益亦非鉅額，所為與販賣毒品數量達數十公斤以上
      嚴重危害社會治安情形尚有所別，兼以本案之販賣多屬零
      星交易，其惡性核與大量走私進口或長期販賣毒品所謂「
      大盤」之毒梟自屬有別。而被告所犯本件上開販賣第一級
      毒品罪之法定最低本刑為「無期徒刑」，罪責甚重，參諸
      上開說明，仍非無情輕法重而有可憫恕之處。因此本院認
      被告李錦棟上開販賣第一級毒品犯行情節，依其犯罪情況
      ，難謂全無情輕法重之憾，衡情非無可憫，乃認科以最低
      度刑，仍嫌過重，是就其所為此部分犯行，亦應依刑法第
      59條規定，予以酌減輕其刑，並依同法第60條、第71條第
      1 項規定先加後減之。被告李錦棟上述所為各該犯行，均
      犯意各別，行為互殊，應予分論併罰。
（五）關於被告張美麗部分：
    (一)就附表壹編號五、編號九之2 所示，分別同時販賣第一級
      毒品海洛因、第二級毒品甲基安非他命給農秀分3 次、「
      小愛」1 次部分，其始終均予否認，自無修正後毒品危害
      防制條例第17條第2 項規定減輕其刑之適用，故比較修正
      前後結果，核其上開所為，就附表編壹號五部分，均係犯
      修正前毒品危害防制條例第4 條第1 項之販賣第一級毒品
      罪；附表壹編號九之2 部分，係犯同條例第4 條第6 項、
      第1 項之販賣第一級毒品未遂罪，此部分之罪依刑法第25
      條第2 項後段規定，按既遂犯之刑減輕之。其為販賣而持
      有海洛因，該持有之低度行為應為販賣之高度行為所吸收
      ，均不另論罪。又其上開所示同時販賣海洛因及甲基安非
      他命給農秀分及「小愛」，均係以一行為同時販賣海洛因
      及甲基安非他命，為想像競合，應從一重論以修正前之毒
      品危害防制條例第4 條第1 項販賣第一級毒品罪；至被告
      張美麗雖就上開同時販賣第二級毒品甲基安非他命與農秀
      分部分予以坦認，然因本罪係從一重之販賣第一級毒品處
      斷，自無再就其中自白販賣第二級毒品部分，另予割裂適
      用毒品危害防制條例第17條第2 項規定而減輕其刑之餘地
      ，附此敘明。而其中附表壹編號九之2 所示販賣海洛因予
      「小愛」1 次部分，係先由被告張美麗聯繫談妥交易毒品
      數量、價格及地點後，再推由被告陳韋丞將毒品送至約定
      地點，是被告張美麗就上開犯行，與被告陳韋丞間有犯意
      聯絡及行為分擔，為共同正犯。又被告張美麗有如事實欄
      一所載前案科刑及執行紀錄，有臺灣高等法院被告前案紀
      錄表可按，渠於有期徒刑執行完畢後5 年以內，故意再犯
      本件有期徒刑以上之各罪，均為累犯，惟就其所犯各罪，
      因死刑、無期徒刑依刑法第64條第1 項、第65條第1 項之
      規定，不得加重，茲僅就販賣第一級毒品罪之罰金刑部分
      ，各依刑法第47條第1 項規定，加重其刑，並與前揭其中
      未遂部分之減輕事由，依法先加後減之。按同為販賣毒品
      之人，其原因動機不一，犯罪情節未必盡同，或有大盤毒
      梟者，亦有中小盤之分，被告陳韋丞就編號九之2 所示販
      賣海洛因部分，犯罪情節當非與大盤毒梟者可資等同併論
      ，且犯罪情節或有不同，本院審酌販賣第一級毒品罪之法
      定刑，除得併科罰金外，係「死刑、無期徒刑」，均屬極
      重之刑，然同為販賣毒品之人，其原因動機不一，犯罪情
      節未必盡同，或有大盤毒梟者，亦有中、小盤之分，甚或
      僅止於吸毒者友儕間為求互通有無之有償轉讓者亦有之，
      其販賣行為所造成危害社會之程度自屬有異，法律科處此
      類犯罪，所設之法定本刑最低本刑卻同為「無期徒刑」。
      於此情形，倘依其情狀處以較輕微刑度，即足以懲儆，並
      可達防衛社會之目的者，自非不可依客觀之犯行與主觀之
      惡性二者加以考量其情狀，是否有可憫恕之處，適用刑法
      第59條之規定酌量減輕其刑，期使個案裁判之量刑，能斟
      酌至當，符合比例原則。查本件被告張美麗前揭所販賣之
      對象僅有2 位，均屬特定之人，而其之所以犯下本件販毒
      之重罪，係基於為改變在理容院之生活，且復受被告李錦
      棟之鼓吹，方動念觸犯重典，足見其上述販毒之次數雖不
      止一次，然其實際蔓延擴散所產生之危害，實屬有限，且
      所圖得之利益亦非鉅額，所為與販賣毒品數量達數十公斤
      以上嚴重危害社會治安情形尚有所別，兼以本案之販賣多
      屬零星交易，其惡性核與大量走私進口或長期販賣毒品所
      謂「大盤」之毒梟自屬有別。而被告所犯本件上開販賣第
      一級毒品罪之法定最低本刑為「無期徒刑」，罪責甚重，
      參諸上開說明，仍非無情輕法重而有可憫恕之處。因此本
      院認被告李錦棟上開販賣第一級毒品犯行情節，依其犯罪
      情況，難謂全無情輕法重之憾，衡諸前述其情亦非無可憫
      之處。因此本院認被告張美麗於本案中，就附表壹編號九
      之2 部分，雖已有未遂之減輕其刑事由存在，容尚有再依
      刑法第59條規定，酌減其刑之必要。茲審酌被告本件犯行
      情節，依其犯罪情況，就附表壹編號五部分，科以最低度
      刑，仍嫌過重，是就其所為此部分犯行，乃依刑法第59條
      規定，予以酌減輕其刑，再先加後減之；另附表壹編號九
      之2 部分，縱依未遂犯之規定減刑後，亦難謂全無情輕法
      重之憾，衡情非無可憫，亦認科以減刑後之最低度刑，仍
      嫌過重，是就其所為此部分犯行，併依刑法第59條、第60
      條、第70條、第71條第1 項規定，予以酌減輕其刑，並依
      法先加後予遞減輕之。
    (二)就附表壹編號七（其中含七之1 共4 次、七之2 則有1 次
      ）及九之1 所示，分別販賣甲基安非他命予宋浩然5 次、
      「小愛」1 次部分，被告張美麗並未就上開全部犯罪事實
      於偵查及審判中均自白，此部分自均無修正後毒品危害防
      制條例第17條第2 項規定減輕其刑之適用，故比較修正前
      後結果，核其上開所為，就附表編壹號七、九之1 部分，
      均係犯修正前毒品危害防制條例第4 條第2 項之販賣第二
      級毒品罪。其為販賣而持有甲基安非他命，該持有之低度
      行為應為販賣之高度行為所吸收，均不另論罪。而其中附
      表壹編號七之2 所示販賣甲基安非他命予宋浩然1 次部分
      （按即第5 次），係先由被告張美麗聯繫談妥交易毒品數
      量、價格及地點後，再推由被告陳韋丞將毒品送至約定地
      點並收取價金，是被告張美麗就此部分犯行，與被告陳韋
      丞間有犯意聯絡及行為分擔，為共同正犯。又被告張美麗
      有如事實欄一所載前案科刑及執行紀錄，有臺灣高等法院
      被告前案紀錄表可按，渠於有期徒刑執行完畢後5 年以內
      ，故意再犯本件有期徒刑以上之各罪，均為累犯，惟就其
      所犯各罪，因死刑、無期徒刑依刑法第64條第1 項、第65
      條第1 項之規定，不得加重，茲僅就販賣第一級毒品罪之
      罰金刑部分，各依刑法第47條第1 項規定，加重其刑，並
      與前揭其中自首部分之減輕事由，依法先加後減之。
    (三)按犯第4 條至第8 條、第10條或第11條之罪，供出毒品來
      源，因而查獲其他正犯或共犯者，減輕或免除其刑；犯第
      4 條至第8 條之罪於偵查及審判中均自白者，減輕其刑，
      毒品危害防制條例第17條定有明文。茲查，被告張美麗就
      附表壹編號六、編號八所示，各販賣第二級毒品甲基安非
      他命與王孟煌、張時員2 次之犯行，既分別於偵查及審判
      中均曾自白在案（見警卷第37頁、偵一卷第15頁、原審卷
      一第186 、211 頁、原審四卷第13頁、第57頁、第58頁，
      及本院卷第151 頁），是此部分自均有修正後毒品危害防
      制條例第17條第2 項減輕其刑規定之適用，故比較修正前
      後結果，自應適用現行毒品危害防制條例論處。是核其上
      開就附表編壹號六、八部分所為，均係犯毒品危害防制條
      例第4 條第2 項之販賣第二級毒品罪，而其中編號八之 2
      部分，係犯同條例第4 條第6 項、第2 項之販賣第二級毒
      品未遂罪，其為販賣而持有甲基安非他命，該持有之低度
      行為應為販賣之高度行為所吸收，均不另論罪。而就該附
      表壹編號六部分，係由其委託劉俊華代為與購毒者聯繫後
      ，並再請其出面交付毒品；及編號八所示販賣甲基安非他
      命與張時員2 次部分，係先由被告張美麗聯繫談妥交易毒
      品數量、價格及地點後，再推由被告陳韋丞將毒品送至約
      定地點並收取價金，是被告張美麗就上開各部分犯行，與
      被告陳韋丞及另案被告劉俊華間，均有犯意聯絡及行為分
      擔，為共同正犯。惟其中編號八之2 所示販賣販賣第二級
      毒品尚未交付而為未遂部分，應依刑法第25條第2 項後段
      規定，按既遂犯之刑減輕之。又被告張美麗有如事實欄一
      所載前案科刑及執行紀錄，有臺灣高等法院被告前案紀錄
      表可按，渠於有期徒刑執行完畢後5 年以內，故意再犯本
      件有期徒刑以上之各罪，均為累犯，惟就其所犯各罪，因
      死刑、無期徒刑依刑法第64條第1 項、第65條第1 項之規
      定，不得加重，茲僅就販賣第一級毒品罪之罰金刑部分，
      各依刑法第47條第1 項規定，加重其刑，並與前揭其中未
      遂部分之減輕事由，依法先加後減之。又被告張美麗於上
      開附表壹編號六、編號八所示之罪，既分別於偵查及審判
      中均曾自白在案，已如前述，此部分自均再依毒品危害防
      制條例第17條第2 之規定減輕其刑，並分別再予前揭累犯
      及未遂之編號八之2 部分，依法先加後減，及先加後遞減
      之。另被告張美麗於警詢已表示院供出其購買第二級毒品
      轉賣之上游來源（見警卷第43-44 頁），復於檢察官偵查
      中並陳稱其甲基安非他命在李錦棟之後是向綽號「明仔」
      購買（見偵一卷第16頁），而於檢察官發交與警察借提詢
      問時，則已明確指稱其在李錦棟回國後係向「明仔」購買
      8 萬元之第二級毒品甲基安非他命，除指認「明仔」之檔
      案照片，實係為楊家逢無誤外，並提供其所持用之行動電
      話號碼0000000000與「明仔」所使用之行動電話號碼0000
      000000聯絡購毒之情形，由警續為追查（見偵一卷第74-7
      5 頁之警詢筆錄）。而被告張美麗固無法明確指出其係於
      何時向另案被告楊家逢購買若干數量之甲基安非他命；惟
      查，另案被告楊家逢則確因被告張美麗之供述，而經本院
      於100 年6 月9 日以100 年上訴字第436 號判決認定其確
      有以其持用之另支號碼0000000000之行動電話與被告張美
      麗上開之行動電話聯絡，而於98年1 月19日晚上7 時許，
      販賣8 萬元之第二級毒品與被告張美麗之交易情形，且為
      被告張美麗得以購得甲基安非他命轉賣之上手來源，而此
      犯罪事實復係依被告張美麗於警詢之指證為其憑據，並因
      之撤銷原審無罪之判決，改判處有期徒刑7 年6 月，嗣經
      最高法院於100 年9 月15日駁回楊家逢之上訴而告確定等
      情，有該案被告楊家逢之前案紀錄表及上開判決在卷可稽
      （見本院卷一第223 頁背面、第228-233 頁）。是就被告
      於98年1 月19日以後之上開附表壹編號六之2 、編號七、
      編號八、及編號九之1 所示販賣第二級毒品部分，及均應
      依前揭毒品危害防制條例第17條第1 項，供出毒品來源，
      因而查獲其他正犯，減輕其刑之規定，予以減輕其刑，再
      與上開其中附表壹編號八之2 未遂部分，依法先就累犯加
      重後遞予減輕之；又被告張美麗除如實供出上開毒品來源
      及因而查獲其他正犯楊家逢外，復於偵查及審理中就上開
      附表壹編號六、編號八所示各販賣第二級毒品甲基安非他
      命部分均坦承犯行，所為亦符合毒品危害防制條例第17條
      第2 項「犯第4 條至第8 條之罪於偵查及審判中均自白者
      ，減輕其刑。」之規定，已如前述。而上開毒品危害防制
      條例第17條第1 項、第2 項規定之適用，乃各自獨立之減
      刑事由，其規定之要件及法律效果亦各有所別，尚難謂第
      2 項之減刑事由，為第1 項減免規定所包括，是若同時符
      合該條第1 項、第2 項規定之情形者，即應依該條之規定
      遞予減輕其刑（參最高法院99年台非字第112 號、99年台
      上字第2180號判決意旨）。又依刑法第71條第2 項之規定
      ：「有二種以上之減輕者，先依較少之數減輕之」，另同
      法第66條規定「有期徒刑、拘役、罰金減輕者，減輕其刑
      至二分之一。但同時有免除其刑之規定者，其減輕得減至
      三分之二」。從而，本件被告張美麗就上部分之犯罪，既
      同時有毒品危害防制條例第17條第1 項及第2 項之減輕原
      因，而其中第1 項係應減輕或免除其刑；而第2 項則僅有
      應減輕其刑之規定。是依刑法第71條第2 項規定，自應先
      依減輕較少之數即毒品危害防制條例第17條第2 項減輕其
      刑後，再依同條例第17條第1 項予以遞減其刑，且係就其
      中附表壹編號八之2 未遂部分，依法先就累犯加重後，再
      逐一予以遞減輕之，併此敘明。
    (四)就附表壹編號十之1 所示部分，被告張美麗於警詢時及原
      審、本院審理時均坦承有轉讓海洛因給被告陳韋丞施用（
      見警卷第42頁、原審一卷第48頁），是被告張美麗就附表
      壹編號十之1 所示轉讓第一級毒品海洛因與陳韋丞施用部
      分之犯行，亦應整體適用修正後毒品危害防制條例之規定
      。故核被告張美麗此部分所為，係犯毒品危害防制條例第
      8 條第1 項之轉讓第一級毒品罪。其為轉讓而持有海洛因
      ，該持有之低度行為應為轉讓之高度行為所吸收，不另論
      罪。又被告張美麗有如事實欄一所載前案科刑及執行紀錄
      ，有臺灣高等法院被告前案紀錄表可按，渠於有期徒刑執
      行完畢後5 年以內，故意再犯本件有期徒刑以上之各罪，
      為累犯，應依刑法第47條第1 項規定，加重其刑。另被告
      張美麗既就此部分於偵查及審判中均予自白，亦依應毒品
      危害防制條例第17條第2 項之規定減輕其刑，並與前揭累
      犯之加重部分，依法先加後減之。
    (五)就附表壹編號十之2 所示部分，因甲基安非他命雖係毒品
      危害防制條例第2 條第2 項第2 款列管之第二級毒品，惟
      安非他命類亦業經行政院衛生署於69年12月8 日以衛署藥
      字第301124號公告自69年12月8 日起禁止輸入、製造，自
      70年6 月1 日起禁止販賣，並於75年7 月11日以衛署藥字
      第5976 27 號公告一概禁止使用，故亦屬藥事法所規範之
      禁藥；是轉讓甲基安非他命之行為，應優先適用藥事法而
      論處第83條第1 項之轉讓禁藥罪，已如前述。被告張美麗
      上開轉讓禁藥甲基安非他命與劉俊華施用一次部分，既無
      證據足資證明已達前揭所述加重之數量，自仍應適用藥事
      法之規定。是核被告張美麗該部分所為，係犯藥事法第83
      條第1 項之轉讓禁藥罪。其轉讓第二級毒品甲基安非他命
      前持有甲基安非他命之低度行為，為轉讓之高度行為所吸
      收，不另論罪。檢察官起訴書就此部分，認被告所犯係毒
      品危害防制條例第8 條第2 項之轉讓第二級毒品罪，容屬
      誤會，惟社會基本事實同一，爰依刑事訴訟法第300 條規
      定變更起訴法條如上。又藥事法並無轉讓毒品者，於偵查
      及審判中自白應減輕其刑之特別規定，故依藥事法第83條
      第1 項規定論處罪刑，自無割裂適用毒品危害防制條例第
      17條第2 項減輕其刑之餘地，有最高法院100 年度台上字
      第4733號判決意旨可參。準此，被告張美麗固就此部分，
      前後於偵查及審判中均曾自白，仍不得再依毒品危害防制
      條例第17條第2 項規定減輕其刑，附此敘明。
    (六)被告張美麗以上所犯各罪，其中向被告李錦棟販入第一級
      、第二級毒品後，第一次同時出賣第一級、第二級毒品與
      農秀分部分之犯行，係屬接續犯應只論以一罪，並與其餘
      各罪間，犯意均屬各別，行為互殊，應予分論併罰，亦併
      此敘明。
（六）被告陳韋丞就附表壹編號九之2 所示販賣第一級毒品海洛
      因予「小愛」1 次，就附表壹編號七之2 、編號八所示分
      別販賣第二級毒品甲基安非他命予宋浩然1 次、張時員 2
      次，均未於偵查及審判中自白，自無適用修正後毒品危害
      防制條例第17條第2 項減輕其刑之餘地。故核其所為，係
      分別犯修正前毒品危害防制條例第4 條第6 項、第1 項之
      販賣第一級毒品未遂罪；同條例第4 條第2 項之販賣第二
      級毒品罪及第6 項、第2 項之販賣第二級毒品未遂（其中
      編號八之2 部分未遂）。被告陳韋丞為販賣而持有海洛因
      或甲基安非他命，持有之低度行為應為販賣或轉讓之高度
      行為所吸收，均不另論罪。被告陳韋丞與被告張美麗就附
      表壹編號九之2 所示販賣海洛因予「小愛」1 次；就附表
      壹編號七之2 、編號八所示販賣甲基安非他命予宋浩然 1
      次、張時員2 次等犯行，均係先由被告張美麗聯繫談妥交
      易毒品數量、價格及地點後，再推由被告陳韋丞將毒品送
      至約定地點，是被告陳韋丞就上開犯行，與被告張美麗間
      均有犯意聯絡及行為分擔，均為共同正犯。被告陳韋丞就
      附表壹編號九之2 所示同時販賣海洛因及甲基安非他命給
      「小愛」1 次，係以一行為同時販賣海洛因及甲基安非他
      命，為想像競合，應從一重論以毒品危害防制條例第4 條
      第1 項販賣第一級毒品罪（此次為未遂）。而其就附表壹
      編號八之2 、編號九之2 所示販賣第一級、第二級毒品尚
      未交付而未遂部分，均依刑法第25條第2 項後段規定，按
      既遂犯之刑減輕之。公訴人認被告陳韋丞就上開各犯行，
      係犯毒品危害防制條例第4 條第1 項、第2 項運輸第一級
      毒品罪嫌，惟原審認被告陳韋丞有多次替被告張美麗送毒
      取款之情形，主觀上對販賣毒品應有所認識，已如前述，
      此部分與檢察官起訴被告陳韋丞運輸毒品之事實，既均有
      送交之基本事實，可認檢察官訴追之目的及所指訴之基本
      事實同一，本院實質上仍應予變更檢察官所引法條而審理
      之，附此敘明。又被告陳韋丞有如事實欄一所載前案科刑
      及執行紀錄，有臺灣高等法院被告前案紀錄表可按，渠於
      有期徒刑執行完畢後5 年以內，故意再犯本件有期徒刑以
      上之各罪，均為累犯，惟就其所犯各罪，因死刑、無期徒
      刑依刑法第64條第1 項、第65條第1 項之規定，不得加重
      ，茲僅就販賣第一級毒品罪之罰金刑部分暨販賣第二級毒
      品法定刑為七年以上有期徒刑及罰金刑部分，各依刑法第
      47條第1 項規定，加重其刑，並與前揭未遂部分之減輕事
      由，依法先加後減之。按同為販賣毒品之人，其原因動機
      不一，犯罪情節未必盡同，或有大盤毒梟者，亦有中小盤
      之分，被告陳韋丞就編號九之2 所示販賣海洛因部分，犯
      罪情節當非與大盤毒梟者可資等同併論，且犯罪情節或有
      不同，本院審酌販賣第一級毒品罪之法定刑，除得併科罰
      金外，係「死刑、無期徒刑」，均屬極重之刑，然同為販
      賣毒品之人，其原因動機不一，犯罪情節未必盡同，或有
      大盤毒梟者，亦有中、小盤之分，甚或僅止於吸毒者友儕
      間為求互通有無之有償轉讓者亦有之，其販賣行為所造成
      危害社會之程度自屬有異，法律科處此類犯罪，所設之法
      定本刑最低本刑卻同為「無期徒刑」。於此情形，倘依其
      情狀處以較輕微刑度，即足以懲儆，並可達防衛社會之目
      的者，自非不可依客觀之犯行與主觀之惡性二者加以考量
      其情狀，是否有可憫恕之處，適用刑法第59條之規定酌量
      減輕其刑，期使個案裁判之量刑，能斟酌至當，符合比例
      原則。查本件被告陳韋丞於附表壹編號九之2 販賣第一級
      毒品海洛因與購毒者「小愛」之數量之海洛因1 包（驗前
      淨重0.09公克，驗餘淨重0.083 公克），其數量可謂甚微
      ，圖得之利益自屬極少，所為與販賣毒品數量達數公斤以
      上嚴重危害社會治安情形尚有所別，兼以本案之販賣係屬
      零星交易，其惡性核與大量走私進口或長期販賣毒品所謂
      「大盤」、「中盤」之毒梟自屬有別。而被告所犯本件販
      賣第一級毒品罪部分，如前所述，固已依未遂犯之規定減
      輕其刑，然因販賣第一級毒品罪之法定最低本刑為「無期
      徒刑」，罪責甚重，縱已依上開條文予以減輕其刑，依刑
      法第65條第2 項規定，其所宣告之刑，最低亦必須為15年
      以上之有期徒刑，是參諸上開說明，仍非無情輕法重而有
      可憫恕之處，且若謂被告因有其他減輕其刑之事由，即認
      無須援引刑法第59條規定酌減其刑，則將實質上造成無論
      有無減輕其刑事由存在，法院所得科刑範圍均屬相同之不
      合理情狀。因此本院認被告陳韋丞於本案中，雖已有附表
      壹編號九之2 部分之未遂減輕其刑事由存在，容尚有再依
      刑法第59條規定，酌減其刑之必要。茲審酌被告本件犯行
      情節，依其犯罪情況，認本案縱依未遂犯之規定減刑後，
      亦難謂全無情輕法重之憾，衡情非無可憫，乃認科以減刑
      後之最低度刑，仍嫌過重，是就其所為此部分犯行，亦應
      依刑法第59條、第60條、第70條、第71條第1 項規定，予
      以酌減輕其刑，並依法先加後予遞減輕之。又被告陳韋丞
      以上所為各該犯行，均犯意各別，行為互殊，應予分論併
      罰。
九、原審據以論處各被告罪刑，固非無見；惟查：(一)毒品危害防
    制條例於98年5 月20日修正公布後，已於同年5 月22日生效
    ，而原判決仍認係至六個月後之同年11月20日始行生效，即
    有未恰。(二)原判決就被告李錦棟、張美麗販賣第一級毒品海
    洛因部分，固於理由中均認應依刑法第59條酌減其刑，然於
    據上論罪法條欄，則漏未予以引用，致其適用即乏其依據，
    亦欠妥適。(三)原判決固於理由中敘明被告張美麗就附表壹編
    號九之1 部分，有自首之事實應依刑法第62條規定予以減輕
    ，惟並未於事實欄加以載明認定，致理由之說明與事實之認
    定，有所歧異，自難謂妥當。(四)被告張美麗就附表壹編號六
    部分，亦應有毒品危害防制條例第17條第2 項減輕其刑之適
    用，原判決並未據以減輕其刑，亦有未恰。(五)被告張美麗確
    有供出第二級毒品來源而查獲正犯楊家逢，原判決就此未及
    適用毒品危害防制條例第17條第1 項之規定，再遞予減輕其
    刑，於法容有未合。(六)被告張美麗於附表壹編號十之2 所示
    ，其轉讓甲基安非他命與劉俊華部分，係犯藥事法第83條第
    1 項之轉讓禁藥罪，原判決未予變更檢察官起訴法條，而仍
    逕予認定係構成毒品危害防制條例第8 條第2 項之轉讓第二
    級毒品罪，已有違誤，且復漏未於理由加以論述，亦未於據
    上論罪法條欄予以援引適用，均有未恰。(七)多次販賣毒品後
    ，如尚有剩餘毒品經查扣者，只應於最後一次之販毒犯行部
    分加以宣告沒收銷燬。而被告張美麗於附表一編號九之2 同
    時販賣第一級、第二級毒品與「小愛」之該次，係全部販毒
    行為之最後一次，則該扣案之第二級毒品甲基安非他命15包
    ，即應於該次諭知沒收銷燬，原判決則於附表壹編號八之 2
    所示販賣與張時員該次併予宣告沒收銷燬，要有未恰。被告
    李錦棟、陳韋丞上訴意旨均否認犯罪，俱無理由；被告張美
    麗上訴意旨雖未及此；及檢察官執前揭理由據以上訴，指摘
    原判決不當，則有理由，且原判決亦有上開可議之處，自屬
    無可維持，應由本院將原判決撤銷改判。
十、爰審酌被告李錦棟、張美麗及陳韋丞均明知海洛因及甲基安
    非他命分屬第一級毒品及第二級毒品，且被告張美麗並明知
    甲基安非他命亦為禁藥，依法不得販賣、持有及轉讓，為謀
    不法私利，竟無視政府杜絕毒品犯罪禁令，販賣第一級毒品
    及第二級毒品甲基安非他命藉以牟利，而被告張美麗復行轉
    讓海洛因及禁藥甲基安非他命，致使施用毒品沈迷於毒癮無
    法自拔，戕害國民身心健康，而施用毒品者因毒癮難熬，為
    求足夠金錢購毒解癮，不擇手段而為犯罪行為，屢見不鮮，
    其危害社會治安程度甚鉅，且被告李錦棟就附表壹編號二所
    示販賣海洛因及甲基安非他命給被告張美麗部分，販賣金額
    較其他販賣情形高，情節較為嚴重，及渠等販賣所得及次數
    ，與被告李錦棟係鼓吹被告張美麗買毒轉售之人、被告陳韋
    丞則多聽命於被告張美麗出面交付毒品並收取價金，之其各
    人在本件所擔負之地位、角色、犯罪情節亦有未遂之結果，
    暨其等之犯罪目的、手段、生活情形、智識程度，並被告李
    錦棟罹患有口腔癌等一切情狀，分別量處如主文第2 項、第
    3 項及第4 項所示（如附表壹「主文」欄所示之主刑）。另
    按刑法第51條數罪併罰定執行刑之立法方式，採限制加重原
    則，亦即非以累加方式定應執行刑，被告每次犯罪手法類似
    ，如以實質累加方式定應執行刑，則處罰之刑度顯將超過其
    行為之不法內涵，違反罪責原則，及考量因生命有限，刑罰
    對被告造成之痛苦程度，係隨刑度增加而生加乘效果，非以
    等比方式增加，是以隨罪數增加遞減刑罰方式，當足以評價
    被告行為不法性之法理（即多數犯罪責任遞減原則），茲酌
    情就被告李錦棟定其應執行刑為有期徒刑24年；就被告張美
    麗定其應執行刑為有期徒刑18年；就被告陳韋丞定應執行刑
    為有期徒刑12年6 月。
十一、沒收部分：
 1、被告張美麗及被告陳韋丞就附表壹編號八之2 所示販賣甲基
    安非他命給張時員1 次之犯行，當場扣得第二級毒品甲基安
    非他命1 包（驗前淨重0.264 公克，驗後淨重0.254 公克，
    含包裝袋，因殘留難以析離）及書寫有「元元」之牛皮紙袋
    1 只，其中第二級毒品甲基安非他命1 包，應依毒品危害防
    制條例第18條第1 項前段及共同正犯責任共同原則，不問屬
    於被告與否，而在被告張美麗及被告陳韋丞該次賣出項下諭
    知宣告沒收銷燬之；其中書寫「元元」牛皮紙袋1 只，為被
    告張美麗所有包裝該甲基安非他命1 包所用之物，應依毒品
    危害防制條例第19條第1 項規定及共同正犯責任共同原則，
    而在被告張美麗及被告陳韋丞該次賣出之項下宣告沒收。被
    告張美麗及被告陳韋丞就附表壹編號九之2 所示販賣海洛因
    及甲基安非他命給「小愛」1 次之犯行，當場扣得第一級毒
    品海洛因1 包（驗前淨重0.09公克，驗餘淨重0.083 公克，
    因殘留難以析離）、第二級毒品甲基安非他命1 包（驗前淨
    重0.246 公克，驗餘淨重0.235 公克，因殘留難以析離）及
    書寫「小愛」之牛皮紙袋1 只，其中第一級毒品海洛因及第
    二級毒品甲基安非他命各1 包，應依應依毒品危害防制條例
    第18條第1 項前段及共同正犯責任共同原則，不問屬於被告
    與否，而在被告張美麗及被告陳韋丞該次賣出項下諭知宣告
    沒收銷燬之；其中書寫「小愛」牛皮紙袋1 只，為被告張美
    麗所有包裝該海洛因及甲基安非他命各1 包所用之物，應依
    毒品危害防制條例第19條第1 項規定及共同正犯責任共同原
    則，而在被告張美麗及被告陳韋丞該次賣出之項下宣告沒收
    。
 2、被告李錦棟安裝有行動電話門號0000000000號SIM 卡之UTEC
    手機1 具，為被告李錦棟所有，業據被告李錦棟警詢自承在
    卷（偵一卷第4 頁），且該手機係供被告李錦棟為本件犯罪
    所用（供被告李錦棟犯附表壹編號一、編號三、編號四所示
    部分），已如前述，爰均依毒品危害防制條例第19條第1 項
    之規定，分別於被告李錦棟各該宣告罪項下諭知沒收。被告
    張美麗安裝有行動電話門號0000000000號SIM 卡之OKWAP 手
    機1 具，為被告張美麗所有，業據被告張美麗警詢自承在卷
    （偵一卷第36頁），且該手機係供被告張美麗為本件犯罪所
    用（供被告張美麗犯附表壹編號五、編號七、編號八所示部
    分、其中編號七之2 、編號八與被告陳韋丞共犯），已如前
    述，爰均依毒品危害防制條例第19條第1 項之規定及共同正
    犯責任共同原則，分別於被告張美麗及被告陳韋丞各該相關
    宣告罪項下諭知沒收。
 3、自被告張美麗住處扣押如附表貳編號一、編號二所示之海洛
    因14包及甲基安非他命15包，經送鑑定結果，均含有海洛因
    及甲基安非他命成分，且該等海洛因及甲基安非他命被查扣
    之日與被告張美麗及被告陳韋丞末次即附表壹編號八之2 、
    編號九之2 所示販賣甲基安非他命及海洛因予張時員及「小
    愛」甚為接近，堪信係其販賣後剩餘之毒品，應於最後一次
    即編號九之2 所示販賣與「小愛」之該次罪刑項下諭知沒收
    銷燬之。送驗耗損之部分，因已滅失，爰不另予宣告沒收銷
    燬。被告張美麗住處扣押如附表貳編號三、編號八所示之電
    子磅稱及吸管等物，均驗出含有海洛因及甲基安非他命成份
    ，應依均殘留難以析離而應整體視同毒品，爰均依毒品危害
    防制條例第18條第1 項前段之規定及共犯責任共同原則，分
    別於被告張美麗及被告陳韋丞相關宣告罪項同一類別毒品下
    諭知沒收銷燬之。又被告張美麗如附表壹編號五、編號七之
    1 、編號九之1 所示各次獨自販賣海洛或甲基安非他命所得
    之金錢，因分別係被告張美麗犯罪所得之財物，各應依毒品
    危害防制條例第19條第1 項之規定，宣告沒收之，如全部或
    一部不能沒收時，各以被告張美麗之財產抵償之；被告張美
    麗及劉俊華如附表壹編號六所示共同販賣甲基安非他命所得
    之金錢，因係被告張美麗及劉俊華犯罪所得之財物，各應依
    毒品危害防制條例第19條第1 項之規定，宣告連帶沒收之，
    如全部或一部不能沒收時，以被告張美麗及劉俊華財產抵償
    之；被告張美麗及被告陳韋丞如附表壹編號七之2 、編號八
    之1 所示共同販賣甲基安非他命所得之金錢，因係被告張美
    麗及被告陳韋丞犯罪所得之財物，各應依毒品危害防制條例
    第19條第1 項之規定，宣告連帶沒收之，如全部或一部不能
    沒收時，以被告張美麗及被告陳韋丞財產抵償之。附表貳編
    號十三帳簿3 本，其中一本桌曆型樣之帳簿，雖有記載類似
    毒品交易之金額、數量等資料（見本院一卷第235-242 頁）
    ，惟被告張美麗已否認為其所有，且亦未記載與本案犯罪事
    實相同之日期、金額、數量，尚難逕認係供本件販毒記帳所
    用之帳簿，至附表貳其餘扣案物品，或經鑑定無毒品成分，
    或為被告張美麗自己施用毒品所用之物，或無證據證明與本
    件被告張美麗及陳韋丞犯罪相關，爰皆不予以諭知沒收，併
    此敘明。
 4、自被告李錦棟住處扣押如附表參編號一、編號二所示之海洛
    因13包及甲基安非他命17包，經送鑑定結果，均含有海洛因
    及甲基安非他命成分，且該等海洛因及甲基安非他命被查扣
    之日與被告李錦棟末次即附表壹編號三之7 販賣甲基安非他
    命予王孟煌1 次、編號四之3 所示販賣海洛因予宋浩然1 次
    甚為接近，堪信各係其販賣後剩餘之毒品，應於各該次罪刑
    同一毒品類別項下諭知沒收銷燬之。送驗耗損之部分，因已
    滅失，爰不另予宣告沒收銷燬。被告李錦棟住處扣押如附表
    參編號三所示之吸管等物，均驗出含有海洛因及甲基安非他
    命成份，應依均殘留難以析離而應整體視同毒品，爰均依毒
    品危害防制條例第18條第1 項前段之規定及共犯責任共同原
    則，分別於被告李錦棟相關宣告罪項同一類別毒品下諭知沒
    收銷燬之。又被告李錦棟如附表壹編號一、編號二、編號三
    、編號四所示各次獨自販賣海洛或甲基安非他命所得之金錢
    ，因分別係被告李錦棟犯罪所得之財物，各應依毒品危害防
    制條例第19條第1 項之規定，宣告沒收之，如全部或一部不
    能沒收時，各以被告李錦棟之財產抵償之。附表參其餘扣案
    物品，或經鑑定無毒品成分，或為被告李錦棟自己施用毒品
    所用之物，或無證據證明與本件被告李錦棟犯罪相關，爰皆
    不予以諭知沒收，併此敘明。
十二、其餘經原審判決無罪部分，未據檢察官上訴，已告確定，
      自不另論列，附此敘明。
據上論斷，應依刑事訴訟法第369 條第1 項前段、第364 條、第
299 條第1 項前段、第300 條，修正前毒品危害防制條例第4 條
第1 項、第2 項、第6 項、毒品危害防制條例第4 條第2 項、第
6 項、第8 條第1 項、第17條第1 項、第2 項、第18條第1 項前
段、第19條第1 項前段，藥事法第83條第1 項、刑法2 條第1 項
、第11條、第25條第2 項、第28條、第47條第1 項、第55條、第
62條前段、第59條、第51條第5 款，判決如主文。
本案經檢察官呂建昌到庭執行職務。
中    華    民    國   100    年    12    月    8     日
              刑事第三庭    審判長法  官  張意聰
                                  法  官  簡志瑩
                                  法  官  莊松泉
以上正本證明與原本無異。
如不服本判決應於收受本判決後10日內向本院提出上訴書狀，其
未敘述上訴理由者，並得於提起上訴後10日內向本院補提理由書
狀（均須按他造當事人之人數附繕本）「切勿逕送上級法院」。
中    華    民    國   100    年    12    月    8     日
                                  書記官  吳華榮
附錄本件判決論罪科刑法條：
毒品危害防制條例第4 條第1 項、第2 項、第6 項
製造、運輸、販賣第一級毒品者，處死刑或無期徒刑；處無期徒
刑者，得併科新臺幣二千萬元以下罰金。
製造、運輸、販賣第二級毒品者，處無期徒刑或7 年以上有期徒
刑，得併科新臺幣一千萬元以下罰金。
前五項之未遂犯罰之。
修正前毒品危害防制條例第4 條第1 項、第2 項、第6 項
製造、運輸、販賣第一級毒品者，處死刑或無期徒刑；處無期徒
刑者，得併科新臺幣一千萬元以下罰金。
製造、運輸、販賣第二級毒品者，處無期徒刑或7 年以上有期徒
刑，得併科新臺幣七百萬元以下罰金。
前五項之未遂犯罰之。
毒品危害防制條例第8 條第1 項
轉讓第一級毒品者，處1 年以上7 年以下有期徒刑，得併科新台
幣1 百萬元以下罰金。
藥事法第83條第1 項
明知為偽藥或禁藥，而販賣、供應、調劑、運送、寄藏、牙保、
轉讓或意圖販賣而陳列者，處7 年以下有期徒刑，得併科新臺幣
5 百萬元以下罰金。
附表壹：
┌──┬───┬──────┬──────────┬─────────────┐
│編號│行為人│販賣時間、  │交易方式            │     主     文            │
│    │      │地點及對象  │                    │                          │
├──┼───┼──────┼──────────┼─────────────┤
│ 一 │李錦棟│時間：      │農秀分託其男友以行動│1.李錦棟販賣第一級毒品，累│
│    │      │97年中某日起│電話門號0000000000號│  犯，處有期徒刑拾陸年。扣│
│    │      │至98年1 月4 │於左列時間不久前與李│  案附表參編號三1 、2 所示│
│    │      │日21時7 分許│錦棟所使用之行動電話│  之物沒收銷燬之，扣案之UT│
│    │      │止，共3 次。│門號0000000000號（安│  EC手機（內含行動電話號09│
│    │      │地點：      │裝於UTEC手機內）聯絡│  00000000之SIM 卡) 壹具沒│
│    │      │在李錦棟之高│後，李錦棟基於販賣第│  收，未扣案之販毒所得新臺│
│    │      │雄市鼓山區翠│一級毒品海洛因之犯意│  幣參仟元沒收，如全部或一│
│    │      │華路578 號10│，於左列時、地，每次│  部不能沒收時，以其財產抵│
│    │      │樓住處      │以3,000 元之代價，販│  償之。                  │
│    │      │對象：      │賣重量不詳之海洛因予│2.李錦棟販賣第一級毒品，累│
│    │      │農秀分      │農秀分。            │  犯，處有期徒刑拾陸年。扣│
│    │      │            │                    │  案附表參編號三1 、2 所示│
│    │      │            │                    │  之物沒收銷燬，扣案之UTEC│
│    │      │            │                    │  手機（內含行動電話門號09│
│    │      │            │                    │  00000000之SIM 卡) 壹具沒│
│    │      │            │                    │  收，未扣案之販毒所得新臺│
│    │      │            │                    │  幣參仟元沒收，如全部或一│
│    │      │            │                    │  部不能沒收時，以其財產抵│
│    │      │            │                    │  償之。                  │
│    │      │            │                    │3.李錦棟販賣第一級毒品，累│
│    │      │            │                    │  犯，處有期徒刑拾陸年。扣│
│    │      │            │                    │  案附表參編號三1 、2 所示│
│    │      │            │                    │  之物沒收銷燬，扣案之UTEC│
│    │      │            │                    │  手機（內含行動電話門號09│
│    │      │            │                    │  00000000之SIM 卡) 壹具沒│
│    │      │            │                    │  收，未扣案之販賣所得新臺│
│    │      │            │                    │  幣參仟元沒收，如全部或一│
│    │      │            │                    │  部不能沒收時，以其財產抵│
│    │      │            │                    │  償之。                  │
├──┼───┼──────┼──────────┼─────────────┤
│ 二 │李錦棟│時間：      │李錦棟基於販賣第一級│李錦棟販賣第一級毒品，累犯│
│    │      │98年1月10日 │毒品海洛因及第二級甲│，處有期徒刑拾柒年。扣案附│
│    │      │不久前某日，│基安非他命之犯意，於│表肆編號三1 、2 所示之物沒│
│    │      │1 次。      │左列時、地，以170,00│收銷燬，未扣案之販賣所得新│
│    │      │地點：      │0元 之代價，販賣重量│臺幣拾柒萬元沒收，如全部或│
│    │      │同上        │不詳之海洛因及甲基安│一部不能沒收時，以其財產抵│
│    │      │對象：      │非他命予張美麗。    │償之。                    │
│    │      │張美麗      │                    │                          │
├──┼───┼──────┼──────────┼─────────────┤
│ 三 │李錦棟│時間：      │由王孟煌分別於左列1 │1、李錦棟販賣第二級毒品， │
│    │      │1.98年1月3日│至7 所示時間以行動電│   累犯，處有期徒刑柒年陸 │
│    │      │  17時45分03│話門號0000000000號撥│   月。扣案附表參編號三1  │
│    │      │  秒1次     │打李錦棟持用之行動電│   、3所示之物沒收銷燬之，│
│    │      │2.98年2月2日│話門號0000000000號( │   扣案之UTEC手機 (內含行 │
│    │      │  21時03分27│安裝於UTEC手機內) 聯│   動電話門號0000000000之 │
│    │      │  秒1次     │絡後不久，李錦棟基於│   SIM卡)壹具沒收，未扣案 │
│    │      │3.98年2 月11│販賣第二級毒品甲基安│   之販賣所得新臺幣壹仟元 │
│    │      │  日19時50分│非他命之犯意，於左列│   沒收，如全部或一部不能 │
│    │      │  37秒1次   │地點，除左列2 及5 所│   沒收時，以其財產抵償之 │
│    │      │4.98年2 月15│示2 次，分別談妥以2,│   。                     │
│    │      │  日20時51分│000 元之代價販賣重量│2、李錦棟販賣第二級毒品， │
│    │      │  27秒1次   │不詳甲基安非他命予王│   累犯，處有期徒刑柒年陸 │
│    │      │5.98年2月17 │孟煌外，其餘每次均係│   月。扣案附表參編號三1  │
│    │      │  日11時38分│以1,000 元之代價販賣│   、3所示之物沒收銷燬之，│
│    │      │  14秒1次   │重量不詳甲基安非他命│   扣案之UTEC手機 (內含行 │
│    │      │6.98年2 月17│予王孟煌。          │   動電話門號0000000000之 │
│    │      │  日19時43分│                    │   SIM卡)壹具沒收，未扣案 │
│    │      │  33秒1次   │                    │   之販賣所得新臺幣貳仟元 │
│    │      │7.98年2月17 │                    │   沒收，如全部或一部不能 │
│    │      │  日19時43分│                    │   沒收時，以其財產抵償之 │
│    │      │  33秒後至3 │                    │   。                     │
│    │      │  月20日為警│                    │3、李錦棟販賣第二級毒品， │
│    │      │  查獲前某時│                    │   累犯，處有期徒刑柒年陸 │
│    │      │  1次       │                    │   月。扣案附表參編號三1  │
│    │      │地點：      │                    │   、3所示之物沒收銷燬之，│
│    │      │均同上      │                    │   扣案之UTEC手機 (內含行 │
│    │      │對象：      │                    │   動電話門號0000000000之 │
│    │      │王孟煌      │                    │   SIM卡)壹具沒收，未扣案 │
│    │      │            │                    │   之販賣所得新臺幣壹仟元 │
│    │      │            │                    │   沒收，如全部或一部不能 │
│    │      │            │                    │   沒收時，以其財產抵償之 │
│    │      │            │                    │   。                     │
│    │      │            │                    │4、李錦棟販賣第二級毒品， │
│    │      │            │                    │   累犯，處有期徒刑柒年陸 │
│    │      │            │                    │   月。扣案附表參編號三1  │
│    │      │            │                    │   、3所示之物沒收銷燬之，│
│    │      │            │                    │   扣案之UTEC手機 (內含行 │
│    │      │            │                    │   動電話門號0000000000之 │
│    │      │            │                    │   SIM卡)壹具沒收，未扣案 │
│    │      │            │                    │   之販賣所得新臺幣壹仟元 │
│    │      │            │                    │   沒收，如全部或一部不能 │
│    │      │            │                    │   沒收時，以其財產抵償之 │
│    │      │            │                    │   。                     │
│    │      │            │                    │5、李錦棟販賣第二級毒品， │
│    │      │            │                    │   累犯，處有期徒刑柒年陸 │
│    │      │            │                    │   月。扣案附表參編號三1  │
│    │      │            │                    │   、3所示之物沒收銷燬之，│
│    │      │            │                    │   扣案之UTEC手機 (內含行 │
│    │      │            │                    │   動電話門號0000000000之 │
│    │      │            │                    │   SIM卡)壹具沒收，未扣案 │
│    │      │            │                    │   之販賣所得新臺幣貳仟元 │
│    │      │            │                    │   沒收，如全部或一部不能 │
│    │      │            │                    │   沒收時，以其財產抵償之 │
│    │      │            │                    │6、李錦棟販賣第二級毒品， │
│    │      │            │                    │   累犯，處有期徒刑柒年陸 │
│    │      │            │                    │   月。扣案附表參編號三1  │
│    │      │            │                    │   、3所示之物沒收銷燬之，│
│    │      │            │                    │   扣案之UTEC手機 (內含行 │
│    │      │            │                    │   動電話門號0000000000之 │
│    │      │            │                    │   SIM卡)壹具沒收，未扣案 │
│    │      │            │                    │   之販賣所得新臺幣壹仟元 │
│    │      │            │                    │   沒收，如全部或一部不能 │
│    │      │            │                    │   沒收時，以其財產抵償之 │
│    │      │            │                    │7、李錦棟販賣第二級毒品， │
│    │      │            │                    │   累犯，處有期徒刑柒年陸 │
│    │      │            │                    │   月。扣案附表參編號二、 │
│    │      │            │                    │   編號三1 、3 所示之物沒 │
│    │      │            │                    │   收銷燬之，扣案之UTEC手 │
│    │      │            │                    │   機(內含行動電話門號0926│
│    │      │            │                    │   479047之SIM卡)壹具沒收 │
│    │      │            │                    │   ，未扣案之販賣所得新臺 │
│    │      │            │                    │   幣壹仟元沒收，如全部或 │
│    │      │            │                    │   一部不能沒收時，以其財 │
│    │      │            │                    │   產抵償之。             │
├──┼───┼──────┼──────────┼─────────────┤
│ 四 │李錦棟│時間：98年3 │宋浩然以行動電話門號│1、李錦棟販賣第一級毒品， │
│    │      │月13日起至98│0000000000號分別於左│   累犯，處有期徒刑拾陸年 │
│    │      │年3 月18日上│列時間不久前與李錦棟│   。扣案附表參編號三1 、2│
│    │      │午11時許止，│所使用之行動電話門號│   所示之物沒收銷燬之，扣 │
│    │      │共3 次。    │0000000000號( 安裝於│   案之UTEC手機 (內含行動 │
│    │      │地點：      │UTEC手機內) 聯絡後，│   電話門號0000000000之SIM│
│    │      │同上        │李錦棟基於販賣第一級│   卡)壹具沒收，未扣案之販│
│    │      │對象：      │毒品海洛因之犯意，於│   毒所得新臺幣玖仟元沒收 │
│    │      │宋浩然      │左列時、地，每次以9,│   ，如全部或一部不能沒收 │
│    │      │            │000 元之代價，販賣重│   時，以其財產抵償之。   │
│    │      │            │量不詳之海洛因予宋浩│2、李錦棟販賣第一級毒品， │
│    │      │            │然，惟最後1 次宋浩然│   累犯，處有期徒刑拾陸年 │
│    │      │            │因現金不足，僅交付7,│   。扣案附表參編號三1 、2│
│    │      │            │000 元予李錦棟，約定│   所示之物沒收銷燬之，扣 │
│    │      │            │日後再給付欠款2,000 │   案之UTEC手機 (內含行動 │
│    │      │            │元。                │   電話門號0000000000之SIM│
│    │      │            │                    │   卡)壹具沒收，未扣案之販│
│    │      │            │                    │   毒所得新臺幣玖仟元沒收 │
│    │      │            │                    │   ，如全部或一部不能沒收 │
│    │      │            │                    │   時，以其財產抵償之。   │
│    │      │            │                    │3、李錦棟販賣第一級毒品， │
│    │      │            │                    │   累犯，處有期徒刑拾陸年 │
│    │      │            │                    │   。扣案附表參編號一、編 │
│    │      │            │                    │   號三1 、2 所示之物沒收 │
│    │      │            │                    │   銷燬之，扣案之UTEC手機 │
│    │      │            │                    │   (內含行機電話門號09264 │
│    │      │            │                    │   9047之SIM卡)壹具沒收， │
│    │      │            │                    │   未扣案之販賣所得新臺幣 │
│    │      │            │                    │   柒仟元沒收，如全部或一 │
│    │      │            │                    │   部不能沒收時，以其財產 │
│    │      │            │                    │   抵償之。               │
├──┼───┼──────┼──────────┼─────────────┤
│ 五 │張美麗│時間：      │農秀分以行動電話門號│1、張美麗販賣第一級毒品， │
│    │      │98年1月某日 │0000000000號分別於左│   累犯，處有期徒刑拾陸年 │
│    │      │起至98年3 月│列時間不久前與張美麗│   。扣案附表貳編號三、編 │
│    │      │19日17時許止│所使用之行動電話門號│   號八所示之物沒收銷燬之 │
│    │      │，共3 次。  │0000000000號( 安裝於│   ，扣案之OKWAP 手機（內 │
│    │      │地點：      │OKWAP 手機內) 聯絡後│   含行動電話門號000000000│
│    │      │在張美麗之高│，張美麗基於販賣第一│   3 之SIM 卡) 壹具沒收， │
│    │      │雄市鼓山區南│級毒品海洛因及第二級│   未扣案販毒所得新臺幣壹 │
│    │      │屏路555 號5 │毒品甲基安非他命之犯│   萬壹仟元，沒收之，如全 │
│    │      │樓之7 住處  │意，於左列時、地，每│   部或一部不沒部或收時， │
│    │      │對象：      │次以海洛因0.6 公克3,│   以其財產抵償。         │
│    │      │農秀分      │000 元之代價，甲基安│2、張美麗販賣第一級毒品， │
│    │      │            │非他命1 錢8,000 元之│   累犯，處有期徒刑拾陸年 │
│    │      │            │代價，販賣海洛因及甲│   。扣案附表貳編號三、編 │
│    │      │            │基安非他命予農秀分。│   號八所示之物沒收銷燬之 │
│    │      │            │                    │   ，扣案之OKWAP 手機（內 │
│    │      │            │                    │   含行動電話門號000000000│
│    │      │            │                    │   3之SIM 卡) 壹具沒收，未│
│    │      │            │                    │   扣案販毒所得新臺幣壹萬 │
│    │      │            │                    │   壹仟，沒收之，如全部或 │
│    │      │            │                    │   一部不沒部或收時，以其 │
│    │      │            │                    │   財產抵償。             │
│    │      │            │                    │3、張美麗販賣第一級毒品， │
│    │      │            │                    │   累犯，處有期徒刑拾陸年 │
│    │      │            │                    │   。扣案附表貳編號三、編 │
│    │      │            │                    │   號八所示之物沒收銷燬之 │
│    │      │            │                    │   ，扣案之OKWAP 手機（內 │
│    │      │            │                    │   含行動電話門號000000000│
│    │      │            │                    │   3之SIM 卡) 壹具沒收，未│
│    │      │            │                    │   扣案販毒所得新臺幣壹萬 │
│    │      │            │                    │   壹仟元，沒收之，如全部 │
│    │      │            │                    │   或一部不沒部或收時，以 │
│    │      │            │                    │   其財產抵償。           │
├──┼───┼──────┼──────────┼─────────────┤
│ 六 │張美麗│時間：      │王孟煌欲向張美麗購賣│1、張美麗共同販賣第二級毒 │
│    │      │1.98年1月10 │甲基安非他命，張美麗│   品，累犯，處有期徒刑肆 │
│    │      │  日22時13分│則請王孟煌與劉俊華聯│   年陸月。扣案附表貳編號 │
│    │      │  後同日某時│繫，張美麗與劉俊華共│   三、編號八1 、2 、3 、5│
│    │      │  1次       │同基於販賣第二級毒品│   所示之物沒收銷燬之，未 │
│    │      │地點：      │甲基安非他命之犯意，│   扣案販毒所得新臺幣貳仟 │
│    │      │1.高雄市左營│推由劉俊華分別於左列│   元，連帶沒收之，如全部 │
│    │      │  區「果貿社│時、地，每次以2,000 │   或一部不能沒收時，以其 │
│    │      │  區○○○街│元代價，販賣重量不詳│   與劉俊華財產連帶抵償之 │
│    │      │  前。      │甲基安非他命予王孟煌│   。                     │
│    │      │時間：      │( 劉俊華部分業經判刑│2、張美麗共同販賣第二級毒 │
│    │      │2.98年2 月間│確定) 。            │   品，累犯，處有期徒刑貳 │
│    │      │  某日1 次。│                    │   年陸月。扣案附表貳編號 │
│    │      │地點：      │                    │   三、編號八1 、2 、3 、 │
│    │      │2.高雄市左營│                    │   5所示之物沒收銷燬之，未│
│    │      │  區「果貿社│                    │   扣案販毒所得新臺幣貳仟 │
│    │      │  區○○○街│                    │   元，連帶沒收之，如全部 │
│    │      │  後方之「吉│                    │   或一部不能沒收時，以其 │
│    │      │  祥診所」外│                    │   與劉俊華財產連帶抵償之 │
│    │      │對象：      │                    │   。                     │
│    │      │均為王孟煌  │                    │                          │
├──┼───┼──────┼──────────┼─────────────┤
│ 七 │張美麗│時間：      │宋浩然以行動電話門號│1、                       │
│    │陳韋丞│1.98年3 月初│0000000000號分別於左│ (1)張美麗販賣第二級毒品， │
│    │      │  某日起至98│列時間不久前與張美麗│   累犯，處有期徒刑肆年陸 │
│    │      │  年3 月19日│所使用之行動電話門號│   月。扣案附表貳編號三、 │
│    │      │  16時前某日│0000000000號( 安裝於│   編號八1 、2 、3 、5 所 │
│    │      │  止共4次   │OKWAP 手機內) 聯絡後│   示之物沒收銷燬之，扣案 │
│    │      │2.98年3 月19│：                  │   之OKWAP 手機( 內含行動 │
│    │      │  日16時許1 │1.張美麗基於販賣第二│   電話門號0000000000之SIM│
│    │      │  次。      │  級毒品甲基安非他命│   卡) 壹具沒收，未扣案販 │
│    │      │地點：      │  之犯意，於左列1 所│   毒所得新臺幣柒仟伍佰元 │
│    │      │均在高雄市鼓│  示時間，在左列所示│   ，沒收之，如全部或一部 │
│    │      │山區○○路與│  地點，每次以甲基安│   不沒部或收時，以其財產 │
│    │      │裕興街口    │  非他命1 錢7,500 元│   抵償。                 │
│    │      │對象：      │  代價，販賣甲基安非│ (2)張美麗販賣第二級毒品， │
│    │      │均為宋浩然  │  他命予宋浩然。    │   累犯，處有期徒刑肆年陸 │
│    │      │            │2.張美麗與陳韋丞共同│   月。扣案附表貳編號三、 │
│    │      │            │  基於販賣第二級毒品│   編號八1 、2 、3 、5 所 │
│    │      │            │  甲基安非他命之犯意│   示之物沒收銷燬之，扣案 │
│    │      │            │  聯絡，由張美麗與宋│   之OKWAP 手機( 內含行動 │
│    │      │            │  浩然談妥以甲基安非│   電話門號0000000000之SIM│
│    │      │            │  他命1 錢7,500 元代│   卡) 壹具沒收，未扣案販 │
│    │      │            │  價，販賣甲基安非他│   毒所得新臺幣柒仟伍佰元 │
│    │      │            │  命予宋浩然後，推由│   ，沒收之，如全部或一部 │
│    │      │            │  陳韋丞於左列2 所示│   不能沒收時，以其財產抵 │
│    │      │            │  時間，在左列地點，│   償。                   │
│    │      │            │  交付甲基安非他命1 │ (3)張美麗販賣第二級毒品， │
│    │      │            │  錢予宋浩然，並向宋│   累犯，處有期徒刑肆年陸 │
│    │      │            │  浩然收取7,500元。 │   月。扣案附表貳編號三、 │
│    │      │            │                    │   編號八1 、2 、3 、5 所 │
│    │      │            │                    │   示之物沒收銷燬之，扣案 │
│    │      │            │                    │   之OKWAP 手機( 內含行動 │
│    │      │            │                    │   電話門號0000000000之SIM│
│    │      │            │                    │   卡) 壹具沒收，未扣案販 │
│    │      │            │                    │   毒所得新臺幣柒仟伍佰元 │
│    │      │            │                    │   ，沒收之，如全部或一部 │
│    │      │            │                    │   不能沒收時，以其財產抵 │
│    │      │            │                    │   償。                   │
│    │      │            │                    │ (4)張美麗販賣第二級毒品， │
│    │      │            │                    │   累犯，處有期徒刑肆年陸 │
│    │      │            │                    │   月。扣案附表貳編號三、 │
│    │      │            │                    │   編號八1 、2 、3 、5 所 │
│    │      │            │                    │   示之物沒收銷燬之，扣案 │
│    │      │            │                    │   之OKWAP 手機( 內含行動 │
│    │      │            │                    │   電話門號0000000000之SIM│
│    │      │            │                    │   卡) 壹具沒收，未扣案販 │
│    │      │            │                    │   毒所得新臺幣柒仟伍佰元 │
│    │      │            │                    │   ，沒收之，如全部或一部 │
│    │      │            │                    │   不能沒收時，以其財產抵 │
│    │      │            │                    │   償。                   │
│    │      │            │                    │2、張美麗、陳韋丞共同販賣 │
│    │      │            │                    │   第二級毒品，均累犯，張 │
│    │      │            │                    │   美麗處有期徒刑肆年陸月 │
│    │      │            │                    │   、陳韋丞處有期徒刑柒年 │
│    │      │            │                    │   陸月。扣案附表貳編號三 │
│    │      │            │                    │   、編號八1 、2 、3 、5  │
│    │      │            │                    │   所示之物沒收銷燬之，扣 │
│    │      │            │                    │   案之OKWAP 手機（內含行 │
│    │      │            │                    │   動電話門號0000000 000  │
│    │      │            │                    │   之SIM 卡) 壹具沒收，未 │
│    │      │            │                    │   扣案販毒所得新臺幣柒仟 │
│    │      │            │                    │   伍佰元，連帶沒收之，如 │
│    │      │            │                    │   全部或一部不沒部或收時 │
│    │      │            │                    │   ，以被告張美麗與被告陳 │
│    │      │            │                    │   韋丞財產連帶抵償。     │
├──┼───┼──────┼──────────┼─────────────┤
│八  │張美麗│時間：      │1.張時員以行動電話門│1、張美麗、陳韋丞共同販賣 │
│    │陳韋丞│1.98年3 月15│  號0000000000號於左│   第二級毒品，均累犯，張 │
│    │      │  日18時許1 │  列1 所示時間不久前│   美麗處有期徒刑貳年，陳 │
│    │      │  次        │  與張美麗所使用之行│   韋丞處有期徒刑柒年陸月 │
│    │      │2.98年3 月19│  動電話門號00000000│   。扣案附表貳編號三、編 │
│    │      │  日19時許1 │  13號( 安裝於OKWAP │   號八1 、2 、3 、5 所示 │
│    │      │  次        │  手機內) 聯絡談妥後│   之物沒收銷燬之，扣案之 │
│    │      │地點：      │  ，張美麗與陳韋丞共│   OKWAP 手機( 內含行動電 │
│    │      │1.高雄市左  │  同基於販賣甲基安非│   話門號0000000000之SIM  │
│    │      │  營區南屏  │  他命之犯意聯絡，推│   卡) 壹具沒收，未扣案販 │
│    │      │  路三民家  │  由陳韋丞於左列1 之│   毒所得新臺幣壹仟元，連 │
│    │      │  商側門    │  時、地，交付甲基安│   帶沒收之，如全部或一部 │
│    │      │2.高雄市左  │  非他命1 錢予張時員│   不沒部或收時，以張美麗 │
│    │      │  營區南屏  │  ，並向張時員收取  │   與陳韋丞財產連帶抵償之 │
│    │      │  路三民家  │  1,000 元。        │   。                     │
│    │      │  商側門    │2.張時員以行動電話門│2、張美麗、陳韋丞共同販賣 │
│    │      │對象：      │  號0000000000號於左│   第二級毒品，均未遂，均 │
│    │      │均為張時員  │  列2 所示時間不久前│   累犯，張美麗處有期徒刑 │
│    │      │            │  與張美麗所使用之行│   壹年拾月，陳韋丞處有期 │
│    │      │            │  動電話門號00000000│   徒刑柒年。扣案第二級毒 │
│    │      │            │  13號( 安裝於OKWAP │   品甲基安非他命1 包( 含 │
│    │      │            │  手機內) 聯絡，談妥│   包裝袋1 只，驗餘淨重0.2│
│    │      │            │  購買1,000 元甲基安│   54 公克，含包裝袋1只， │
│    │      │            │  非他命，並約定先取│   因殘留難以析離) 、附表 │
│    │      │            │  甲基安非他命，翌日│   貳編號三、編號八1、2 、│
│    │      │            │  再付款，張美麗與陳│   3 、5 所示之物，均沒收 │
│    │      │            │  韋丞共同基於販賣甲│   銷燬之，扣案之OKWAP 手 │
│    │      │            │  基安非他命之犯意聯│   機(含 行動電話門號09853│
│    │      │            │  絡，推由陳韋丞於左│   23513 之SIM卡) 壹具、書│
│    │      │            │  列2 之時、地，於交│   寫「元元」牛皮紙袋1 只 │
│    │      │            │  付甲基安非他命予張│   ，均沒收。             │
│    │      │            │  時員之際，為警查獲│                          │
│    │      │            │  ，因而未能完成交付│                          │
│    │      │            │  ，並當場扣得裝在書│                          │
│    │      │            │  寫「元元」牛皮紙袋│                          │
│    │      │            │  內之甲基安非他命1 │                          │
│    │      │            │  包( 驗前淨重0.264 │                          │
│    │      │            │  公克，驗後淨重0.25│                          │
│    │      │            │  4 公克，含包裝袋1 │                          │
│    │      │            │  只，因殘留難以析離│                          │
│    │      │            │  )                 │                          │
├──┼───┼──────┼──────────┼─────────────┤
│九  │張美麗│時間：      │1.張美麗基於販賣第二│1、張美麗販賣第二級毒品， │
│    │陳韋丞│1.98年3月19 │  級毒品甲基安非他命│   累犯，處有期徒刑年。 │
│    │      │  日前幾天1 │  之犯意，於左列1 所│   扣案附表貳編號三、編號 │
│    │      │  次        │  示時、地，以500 元│   八1 、2 、3 、5 所示之 │
│    │      │2.98年3 月19│  代價，販賣重量不詳│   物沒收銷燬之，未扣案販 │
│    │      │  日19時許1 │  甲基安非他命予「小│   毒所得新臺幣伍佰元，連 │
│    │      │  次        │  愛」              │   帶沒收之，如全部或一部 │
│    │      │地點：      │2.張美麗、陳韋丞共同│   不沒部或收時，以其財產 │
│    │      │1.高雄市楠  │  基於販賣第一級毒品│   連帶抵償。             │
│    │      │  梓區右昌  │  海洛因及第二級毒品│2、張美麗、陳韋丞共同販賣 │
│    │      │  街        │  甲基安非他命之犯意│   第一級毒品，均未遂，均 │
│    │      │2.高雄市裕  │  聯絡，先由張美麗與│   累犯，各處有期徒刑捌年 │
│    │      │  誠路第8   │  小愛談妥以不詳價錢│   ，扣案第一級毒品海洛因1│
│    │      │  街賣場    │  販賣海洛因及安非他│   包( 含包裝袋1 只，驗餘 │
│    │      │對象：      │  命各1 包予小愛，並│   淨重0.083 公克，因殘留 │
│    │      │均為真實姓名│  約定於左列2 所示地│   難以析離) 、第二級毒品 │
│    │      │年籍不詳，綽│  點交付，嗣推由陳韋│   甲基安非他命1 包( 含包 │
│    │      │號「小愛」成│  丞前往交貨取款，陳│   裝1 只，驗餘淨重0.235  │
│    │      │年之女子    │  韋丞於左列2 所示時│   公克，因殘留難以析離)、│
│    │      │            │  間，在附表八編號2 │   附表貳編號一、編號二、 │
│    │      │            │  所示地點，與張時員│   編號三、編號八所示之物 │
│    │      │            │  進行毒品交易時，為│   ，均沒收銷燬之，扣案書 │
│    │      │            │  警查獲，因而未能至│   寫「小愛」牛皮紙袋1 只 │
│    │      │            │  左列2 所示地點與「│   ，沒收。               │
│    │      │            │  小愛」完成交易，並│                          │
│    │      │            │  當場扣得裝在書寫有│                          │
│    │      │            │  「小愛」牛皮紙袋內│                          │
│    │      │            │  之海洛因1 包( 驗前│                          │
│    │      │            │  淨重0.09公克，驗餘│                          │
│    │      │            │  淨重0.083 公克，因│                          │
│    │      │            │  殘留難以析離) 及甲│                          │
│    │      │            │  基安非他命1 包( 驗│                          │
│    │      │            │  淨重0.246 公克，驗│                          │
│    │      │            │  餘淨重0.235 公克，│                          │
│    │      │            │  因殘留難以析離) 。│                          │
├──┼───┼──────┼──────────┼─────────────┤
│十  │張美麗│時間：      │1.張美麗基於轉讓第一│1.張美麗轉讓第一級毒品，累│
│    │      │1.98年3 月19│  級毒品海洛因之犯意│  犯，處有期徒刑捌月。扣案│
│    │      │  日上午11時│  ，於左列時、地，無│  附表貳編號三、編號八4 、│
│    │      │  許，1 次  │  償轉讓海洛因( 針筒│  5 、6 、7 所示之物沒收銷│
│    │      │2.98年1 月至│  裝有5 小格，即0.5c│  燬。                    │
│    │      │  3月間某日 │  c)予陳韋丞施用。  │                          │
│    │      │地點：      │2.轉讓禁藥甲基安非他│                          │
│    │      │1.在張美麗之│  命予劉俊華施用1 次│2.張美麗轉讓禁藥，累犯，處│
│    │      │  高雄市鼓山│                    │  有期徒刑捌月。扣案附表貳│
│    │      │  區○○路55│                    │  編號三、編號八1 、2 、3 │
│    │      │  5號5 樓之7│                    │  、5 所示之物沒收銷燬。  │
│    │      │  住處      │                    │                          │
│    │      │2.在高雄市  │                    │                          │
│    │      │  某處      │                    │                          │
│    │      │對象：      │                    │                          │
│    │      │1.陳韋丞    │                    │                          │
│    │      │2.劉俊華    │                    │                          │
└──┴───┴──────┴──────────┴─────────────┘
附表貳：
┌───────────────────────────────────────┐
│98年3 月19日在高雄市○○區○○路555 號5 樓之7 ，                              │
│及98年3 月20日在高雄市岡山區○○○路138 號11樓之3                             │
│扣押張美麗持有之物品。                                                        │
├──┬──────────┬───────────────┬─────────┤
│編號│扣案物名稱及數量    │  說  明                      │是否沒收或沒收銷燬│
├──┼──────────┼───────────────┼─────────┤
│ 一 │海洛因14小包        │檢驗結果均含有海洛因成分(合計 │應依毒品危害防制條│
│    │                    │淨重20.34 公克，空包裝總重6.96│例第18條第1 項前段│
│    │                    │公克，原扣押編號3 至5 ，純度30│沒收銷燬之        │
│    │                    │.48 ％，純質淨重0.62公克，其餘│                  │
│    │                    │純度57.7％，純質淨重10.57公克)│                  │
├──┼──────────┼───────────────┼─────────┤
│ 二 │甲基安非他命15包    │檢驗結果含有甲基安非他命成分( │應依毒品危害防制條│
│    │                    │驗前淨重合計48.235公克，驗後淨│例第18條第1 項前段│
│    │                    │重合計48.16公克）             │沒收銷燬之        │
├──┼──────────┼───────────────┼─────────┤
│ 三 │1、電子磅稱1台      │為被告張美麗所有，供附表一編號│應依毒品危害防制條│
│ ︵ │   ( 含海洛因及甲基 │5 至10所示販賣或轉讓毒品前分裝│例第18條第1 項前段│
│ 共 │   安非他命)        │稱重所用之物                  │沒收銷燬之        │
│ ２ ├──────────┤                              │                  │
│ 台 │2、電子磅稱1台      │                              │                  │
│ ︶ │   ( 含海洛因及甲基 │                              │                  │
│    │   安非他命)        │                              │                  │
├──┼──────────┼───────────────┼─────────┤
│ 四 │玻璃吸食器3組       │為被告張美麗施用毒品所用之物，│不予沒收或沒收銷燬│
│    │                    │與其販賣或轉讓毒品之犯罪無關。│                  │
├──┼──────────┼───────────────┼─────────┤
│ 五 │研磨器1台           │無證據證明與被告張美麗販賣或轉│不予沒收或沒收銷燬│
│    │                    │讓毒品之犯罪有關。            │                  │
├──┼──────────┼───────────────┼─────────┤
│ 六 │安非他命殘渣袋8包   │為被告張美麗施用毒品所用之物，│不予沒收或沒收銷燬│
│    │                    │與其販賣或轉讓毒品之犯罪無關。│                  │
├──┼──────────┼───────────────┼─────────┤
│ 七 │針筒5支             │為被告張美麗施用毒品所用之物，│不予沒收或沒收銷燬│
│    │                    │與其販賣或轉讓毒品之犯罪無關。│                  │
├──┼──────────┼───────────────┼─────────┤
│ 八 │1、吸管1支          │為被告張美麗所有，供附表一編號│應依毒品危害防制條│
│ ︵ │   (含安非他命)     │5 至10所示販賣或轉讓毒品前挑裝│例第18條第1 項前段│
│ 共 ├──────────┤毒品所用之物。                │沒收銷燬之        │
│ ７ │2、吸管1支          │                              │                  │
│ 支 │   (含安非他命)     │                              │                  │
│ ︶ ├──────────┤                              │                  │
│    │3、吸管1支          │                              │                  │
│    │   (含安非他命)     │                              │                  │
│    ├──────────┤                              │                  │
│    │4、吸管1支          │                              │                  │
│    │   ( 含海洛因)      │                              │                  │
│    ├──────────┤                              │                  │
│    │5、吸管1支          │                              │                  │
│    │   ( 含安非他命及海 │                              │                  │
│    │   洛因)            │                              │                  │
│    ├──────────┤                              │                  │
│    │6、吸管1支          │                              │                  │
│    │   (含海洛因)       │                              │                  │
│    ├──────────┤                              │                  │
│    │7、吸管1支          │                              │                  │
│    │   (含海洛因)       │                              │                  │
├──┼──────────┼───────────────┼─────────┤
│ 九 │現金52,300元        │無證據證明與被告張美麗販賣或轉│不予沒收或沒收銷燬│
│    │                    │讓毒品之犯罪有關。            │                  │
├──┼──────────┼───────────────┼─────────┤
│ 十 │消費卷2,200元       │無證據證明與被告張美麗販賣或轉│不予沒收或沒收銷燬│
│    │                    │讓毒品之犯罪有關。            │                  │
├──┼──────────┼───────────────┼─────────┤
│十一│3號夾鏈袋1包        │無證據證明與被告張美麗販賣或轉│不予沒收或沒收銷燬│
│    │                    │讓毒品之犯罪有關。            │                  │
├──┼──────────┼───────────────┼─────────┤
│十二│小夾鏈袋10包        │無證據證明與被告張美麗販賣或轉│不予沒收或沒收銷燬│
│    │                    │讓毒品之犯罪有關。            │                  │
├──┼──────────┼───────────────┼─────────┤
│十三│帳簿3本             │無證據證明與被告張美麗販賣或轉│不予沒收或沒收銷燬│
│    │                    │讓毒品之犯罪有關。            │                  │
├──┼──────────┼───────────────┼─────────┤
│十四│玻璃吸食器4個       │無證據證明與被告張美麗販賣或轉│不予沒收或沒收銷燬│
│    │                    │讓毒品之犯罪有關。            │                  │
├──┼──────────┼───────────────┼─────────┤
│十五│小薪水袋21個        │無證據證明與被告張美麗販賣或轉│不予沒收或沒收銷燬│
│    │                    │讓毒品之犯罪有關。            │                  │
├──┼──────────┼───────────────┼─────────┤
│十六│不明紛末11包        │無證據證明與被告張美麗販賣或轉│不予沒收或沒收銷燬│
│    │                    │讓毒品之犯罪有關。            │                  │
├──┼──────────┼───────────────┼─────────┤
│十七│內含門號0000000000號│無證據證明與被告張美麗販賣或轉│不予沒收或沒收銷燬│
│    │手機、0000000000號手│讓毒品之犯罪有關。            │                  │
│    │機、0000000000號手機│                              │                  │
│    │、0000000000號手機、│                              │                  │
│    │0000000000號手機、09│                              │                  │
│    │00000000號手機各1 支│                              │                  │
│    │，不含SIM 卡NOKIA手 │                              │                  │
│    │機、G-PLUS手機、SOUT│                              │                  │
│    │EC手機、現代牌手機、│                              │                  │
│    │SONY ERICSSON 手機各│                              │                  │
│    │1支                 │                              │                  │
├──┼──────────┼───────────────┼─────────┤
│十八│注射針筒2支         │為被告張美麗施用毒品所用之物，│不予沒收或沒收銷燬│
│    │                    │與其販賣或轉讓毒品之犯罪無關。│                  │
├──┼──────────┼───────────────┼─────────┤
│十九│玻璃球2顆           │為被告張美麗施用毒品所用之物，│不予沒收或沒收銷燬│
│    │                    │與其販賣或轉讓毒品之犯罪無關。│                  │
├──┼──────────┼───────────────┼─────────┤
│二十│吸食器1組           │為被告張美麗施用毒品所用之物，│不予沒收或沒收銷燬│
│    │                    │與其販賣或轉讓毒品之犯罪無關。│                  │
└──┴──────────┴───────────────┴─────────┘
附表：
┌───────────────────────────────────────┐
│98年3月20日及4月2日在高雄市○○區○○路578號10樓                              │
│李錦棟住處查扣之物品                                                          │
├──┬──────────┬───────────────┬─────────┤
│編號│ 扣案物名稱及數量   │  說    明                    │是否沒收或沒收銷燬│
├──┼──────────┼───────────────┼─────────┤
│ 一 │1、海洛因12小包     │檢驗結果均含有海洛因成分(粉未 │應依毒品危害防制條│
│    │                    │狀6 包合計淨重1.9 公克，空包裝│例第18條第1 項前段│
│    │                    │總重2.31公克，36.29 ％，純質淨│沒收銷燬之        │
│    │                    │重0.69公克，碎塊狀6 包，合計淨│                  │
│    │                    │重62.21 公克，空包裝袋5.29公克│                  │
│    │                    │，純度66.35％，純質淨重41.28公│                  │
│    │                    │克）                          │                  │
│    ├──────────┼───────────────┤                  │
│    │2 、海洛因1 包( 原不│驗前淨重0.406公克，           │                  │
│    │    明粉末1包)      │驗餘淨重0.401公克             │                  │
├──┼──────────┼───────────────┼─────────┤
│ 二 │甲基安非他命17包    │檢驗結果含有甲基安非他命成分( │應依毒品危害防制條│
│    │                    │驗前淨重合計22.266公克，驗餘淨│例第18條第1 項前段│
│    │                    │重22.178公克）                │沒收銷燬之        │
├──┼──────────┼───────────────┼─────────┤
│ 三 │1、吸管1支          │為被告李錦棟所有，供附表一編號│應依毒品危害防制條│
│ ︵ │   ( 含甲基安非他命 │1 至4 所示販賣或轉讓毒品前挑裝│例第18條第1 項前段│
│ 共 │   及海洛因)        │毒品所用之物                  │沒收銷燬之        │
│ ３ ├──────────┤                              │                  │
│ 支 │2、吸管1支          │                              │                  │
│ ︶ │   (含海洛因)       │                              │                  │
│    ├──────────┤                              │                  │
│    │3、吸管1支          │                              │                  │
│    │   (含甲基安非他命) │                              │                  │
├──┼──────────┼───────────────┼─────────┤
│ 四 │空夾鏈袋2包         │無證據證明與被告李錦棟販賣毒品│不予沒收或沒收銷燬│
│    │                    │之犯罪有關。                  │                  │
├──┼──────────┼───────────────┼─────────┤
│ 五 │不明粉末2包         │未檢出海洛因及甲基安非他命成份│不予沒收或沒收銷燬│
│    │                    │，無證據證明與被告李錦棟販賣毒│                  │
│    │                    │品之犯罪有關。                │                  │
├──┼──────────┼───────────────┼─────────┤
│六  │殘渣袋7個           │為被告李錦棟施用毒品所用之物，│不予沒收或沒收銷燬│
│    │                    │與其販賣毒品之犯罪無關。      │                  │
├──┼──────────┼───────────────┼─────────┤
│七  │吸食器1組           │為被告李錦棟施用毒品所用之物，│不予沒收或沒收銷燬│
│    │                    │與其販賣毒品之犯罪無關。      │                  │
├──┼──────────┼───────────────┼─────────┤
│八  │NOKIA手機(不含SIM卡 │無證據證明與被告李錦棟販賣或轉│不予沒收或沒收銷燬│
│    │2支                 │讓毒品之犯罪有關。            │                  │
├──┼──────────┼───────────────┼─────────┤
│九  │不明藥丸1顆         │未檢出海洛因及甲基安非他命成份│不予沒收或沒收銷燬│
│    │                    │，無證據證明與被告李錦棟販賣毒│                  │
│    │                    │品之犯罪有關。                │                  │
├──┼──────────┼───────────────┼─────────┤
│十  │包裝海洛因用膠帶1條 │無證據證明與被告李錦棟販賣毒品│不予沒收或沒收銷燬│
│    │                    │之犯罪有關。                  │                  │
└──┴──────────┴───────────────┴─────────┘